! LANGUAGE: "esu"
! AUTHOR: "Lonny Strunk"

Multichar_Symbols
vv ll ss gg rr ng ńg u͡g u͡gg u͡r u͡rr
[N] [V] [Sg] [Pl] [Du] [1Sg] [1Du] [1Pl] [2Sg] [2Du] [2Pl] [3Sg] [3Du] [3Pl] [4Sg] [4Pl] [4Du] [_] [N→N] [N→V] [V→N] [V→V] [Imprs_Agnt]
[Unpd] [1SgPoss] [2SgPoss] [3SgPoss] [4SgPoss] [1PlPoss] [2PlPoss] [3PlPoss] [4PlPoss] [1DuPoss] [2DuPoss] [3DuPoss] [4DuPoss] [SgPosd] [PlPosd] [DuPosd]
[Abs] [Abl_Mod] [Equ] [Loc] [Rel] [Ter] [Via] [Intr] [Trns] [Ind] [Intrg] [Opt] [PRS] [NEG] [FUT] [Ptcp] [Prec] [Conc] [CnsqI] [CnsqII] [Cond] [Ctmp] [Sbrd] [Ptcp_Obl] [Cmpd_Vbl] [Quant_Qual] [Encl]
[Opt_PRS_2Sg] [Opt_PRS_2Sg_3Sg] [Opt_PRS_2Sg_1Sg] [Opt_FUT_Intr] [To_Feel_R_Toward]
[e] (g/t) (g) (t) (N) (i) (r) (s) (u) (e) (ar)


LEXICON Root
    Particle        ;
    NounBase        ;
!    ProperNoun      ;
!    PersonalPronoun ;
    VerbBase        ;
!    PosturalRoot    ;
!    EmotionalRoot   ;
!    Demonstrative   ;
!    Interrogative   ;
!    QuantQual       ;
!    Numeral         ;


!!!!!!!!!!!!!!!!!!!!!!!!!!!!!!!!!!!!!!!!!!!!!!!!!!!
!!!!!!!!!!!!!!!!!!!!!!!!!!!!!!!!!!!!!!!!!!!!!!!!!!!
!!!!!!                                       !!!!!!
!!!!!!               Particles               !!!!!!
!!!!!!                                       !!!!!!
!!!!!!!!!!!!!!!!!!!!!!!!!!!!!!!!!!!!!!!!!!!!!!!!!!!
!!!!!!!!!!!!!!!!!!!!!!!!!!!!!!!!!!!!!!!!!!!!!!!!!!!

LEXICON Particle
tau͡gaam        EncliticOrEnd;


!!!!!!!!!!!!!!!!!!!!!!!!!!!!!!!!!!!!!!!!!!!!!!!!!!!!!!!!!!!!!
!!!!!!!!!!!!!!!!!!!!!!!!!!!!!!!!!!!!!!!!!!!!!!!!!!!!!!!!!!!!!
!!!!!!                                                 !!!!!!
!!!!!!               Interrogative Words               !!!!!!
!!!!!!                                                 !!!!!!
!!!!!!!!!!!!!!!!!!!!!!!!!!!!!!!!!!!!!!!!!!!!!!!!!!!!!!!!!!!!!
!!!!!!!!!!!!!!!!!!!!!!!!!!!!!!!!!!!!!!!!!!!!!!!!!!!!!!!!!!!!!

!LEXICON Interrogative 


!!!!!!!!!!!!!!!!!!!!!!!!!!!!!!!!!!!!!!!!!!!!!!!!!!!!
!!!!!!!!!!!!!!!!!!!!!!!!!!!!!!!!!!!!!!!!!!!!!!!!!!!!
!!!!!!                                        !!!!!!
!!!!!!               Proper Nouns             !!!!!!
!!!!!!                                        !!!!!!
!!!!!!!!!!!!!!!!!!!!!!!!!!!!!!!!!!!!!!!!!!!!!!!!!!!!
!!!!!!!!!!!!!!!!!!!!!!!!!!!!!!!!!!!!!!!!!!!!!!!!!!!!

!LEXICON ProperNoun



!!!!!!!!!!!!!!!!!!!!!!!!!!!!!!!!!!!!!!!!!!!!!!!!!!!!
!!!!!!!!!!!!!!!!!!!!!!!!!!!!!!!!!!!!!!!!!!!!!!!!!!!!
!!!!!!                                        !!!!!!
!!!!!!               Noun Bases               !!!!!!
!!!!!!                                        !!!!!!
!!!!!!!!!!!!!!!!!!!!!!!!!!!!!!!!!!!!!!!!!!!!!!!!!!!!
!!!!!!!!!!!!!!!!!!!!!!!!!!!!!!!!!!!!!!!!!!!!!!!!!!!!

LEXICON NounBase
kuig                NounPostbase;
atkug               NounPostbase;
kanaqlag            NounPostbase;
yaquleg             NounPostbase;
maqivig             NounPostbase;
panig               NounPostbase;
tuntuvag            NounPostbase;
yug                 NounPostbase;
pilugug             NounPostbase;
kameksag            NounPostbase;

akutar              NounPostbase;
nanvar              NounPostbase;
angyar              NounPostbase;
qayar               NounPostbase;
imar                NounPostbase;
uluar               NounPostbase;
anngar              NounPostbase;
nacar               NounPostbase;
tallir              NounPostbase;
piipir              NounPostbase;
nuyar               NounPostbase;
irur                NounPostbase;
uyaqur              NounPostbase;
irniar              NounPostbase;

angute              NounPostbase;
ciute               NounPostbase;
cavute              NounPostbase;
issrate             NounPostbase;

ui                  NounPostbase;
ii                  NounPostbase;

qimugte             NounPostbase;
igte                NounPostbase;

neqe                NounPostbase;
tume                NounPostbase;
[e]ne               NounPostbase;

nuna                NounPostbase;
aana                NounPostbase;
aata                NounPostbase;

asver               NounPostbase;
nater               NounPostbase;
ater                NounPostbase;
egaler              NounPostbase;
urluver             NounPostbase;

kemeg               NounPostbase;
quaguleg            NounPostbase;

qair*               NounPostbase;
qiir*               NounPostbase;
mikelngur*          NounPostbase;
kaviar*             NounPostbase;
tan'gurrar*         NounPostbase;
angayuqar*          NounPostbase;
qetunrar*           NounPostbase;


!!!!!!!!!!!!!!!!!!!!!!!!!!!!!!!!!!!!!!!!!!!!!!!!!!!!!!!!!!!!!!!!!!!!!!!!!!!!!
!!!!!!!!!!!!!!!!!!!!!!!!!!!!!!!!!!!!!!!!!!!!!!!!!!!!!!!!!!!!!!!!!!!!!!!!!!!!!
!!!!!!                                                                 !!!!!!
!!!!!!     Derivational Morphemes Applied To Nouns / Derived Bases     !!!!!!
!!!!!!                                                                 !!!!!!
!!!!!!!!!!!!!!!!!!!!!!!!!!!!!!!!!!!!!!!!!!!!!!!!!!!!!!!!!!!!!!!!!!!!!!!!!!!!!
!!!!!!!!!!!!!!!!!!!!!!!!!!!!!!!!!!!!!!!!!!!!!!!!!!!!!!!!!!!!!!!!!!!!!!!!!!!!!

LEXICON NounPostbase
NounInflection;
VerbEte;

-–pig[N→N]:–pig                 NounPostbase;
-–rpag[N→N]:–rpag               NounPostbase;
-–cuar*(ar)[N→N]:–cuar*(ar)     NounPostbase;
-+miu[N→N]:+miu                 NounPostbase;
-@vag[N→N]:@vag                 NounPostbase;

-~%:(ng)u[N→V]:~%:(ng)u         VerbPostbase;
-––li[N→V]:––li                 VerbPostbase;
-–ngqerr[N→V]:–ngqerr           VerbPostbase;
-%:(ng)ite[N→V]:%:(ng)ite       VerbPostbase;


!!!!!!!!!!!!!!!!!!!!!!!!!!!!!!!!!!!!!!!!!!!!!!!!!!!!!!!!!!!!!!!!!!!!!!!!!!!!!
!!!!!!!!!!!!!!!!!!!!!!!!!!!!!!!!!!!!!!!!!!!!!!!!!!!!!!!!!!!!!!!!!!!!!!!!!!!!!
!!!!!!                                                                 !!!!!!
!!!!!!     Inflectional Morphemes Applied To Nouns / Derived Bases     !!!!!!
!!!!!!                                                                 !!!!!!
!!!!!!!!!!!!!!!!!!!!!!!!!!!!!!!!!!!!!!!!!!!!!!!!!!!!!!!!!!!!!!!!!!!!!!!!!!!!!
!!!!!!!!!!!!!!!!!!!!!!!!!!!!!!!!!!!!!!!!!!!!!!!!!!!!!!!!!!!!!!!!!!!!!!!!!!!!!

LEXICON NounInflection
! -------------------------------------------------|
!              Absolutive Case Endings             |
! -----------------------------------------------------------------------------------------------------------------------------------------------------------------|
!                singular possessed                |                     plural possessed                 |                       dual possessed                   |
! -----------------------------------------------------------------------------------------------------------------------------------------------------------------|-----------------|
[N][Abs][Unpd][Sg]:0                  EncliticOrEnd; [N][Abs][Unpd][Pl]:%%%:(e)t             EncliticOrEnd; [N][Abs][Unpd][Du]:%%%:(e)k               EncliticOrEnd; ! unpossessed   |
! -------------------------------------------------|------------------------------------------------------|--------------------------------------------------------|-----------------|
[N][Abs][3SgPoss][SgPosd]:%:(ng)a     EncliticOrEnd; [N][Abs][3SgPoss][PlPosd]:%:(ng)i       EncliticOrEnd; [N][Abs][3SgPoss][DuPosd]:%%%:(e)k        EncliticOrEnd; ! 3SG possessor |
[N][Abs][3PlPoss][SgPosd]:%:(ng)at    EncliticOrEnd; [N][Abs][3PlPoss][PlPosd]:%:(ng)it      EncliticOrEnd; [N][Abs][3PlPoss][DuPosd]:%%%:(e)gket     EncliticOrEnd; ! 3PL possessor |
[N][Abs][3DuPoss][SgPosd]:%:(ng)ak    EncliticOrEnd; [N][Abs][3DuPoss][PlPosd]:-kek          EncliticOrEnd; [N][Abs][3DuPoss][DuPosd]:%%%:(e)gkek     EncliticOrEnd; ! 3Du possessor |
! -------------------------------------------------|------------------------------------------------------|--------------------------------------------------------|-----------------|
[N][Abs][1SgPoss][SgPosd]:-ka         EncliticOrEnd; [N][Abs][1SgPoss][PlPosd]:%%%:(e)nka    EncliticOrEnd; [N][Abs][1SgPoss][DuPosd]:%%%:(e)gka      EncliticOrEnd; ! 1SG possessor |
[N][Abs][1PlPoss][SgPosd]:-put        EncliticOrEnd; [N][Abs][1PlPoss][PlPosd]:-put          EncliticOrEnd; [N][Abs][1PlPoss][DuPosd]:%%%:(e)gput     EncliticOrEnd; ! 1PL possessor |
[N][Abs][1PlPoss][SgPosd]:.vut        EncliticOrEnd; [N][Abs][1PlPoss][SgPosd]:+put          EncliticOrEnd;
[N][Abs][1DuPoss][SgPosd]:-puk        EncliticOrEnd; [N][Abs][1DuPoss][PlPosd]:-puk          EncliticOrEnd; [N][Abs][1DuPoss][DuPosd]:%%%:(e)gpuk     EncliticOrEnd; ! 1Du possessor |
[N][Abs][1DuPoss][SgPosd]:.vuk        EncliticOrEnd; [N][Abs][1DuPoss][SgPosd]:+puk          EncliticOrEnd;
! -------------------------------------------------|------------------------------------------------------|--------------------------------------------------------|-----------------|
[N][Abs][2SgPoss][SgPosd]:%%%:(e)n    EncliticOrEnd; [N][Abs][2SgPoss][PlPosd]:-ten          EncliticOrEnd; [N][Abs][2SgPoss][DuPosd]:%%%:(e)gken     EncliticOrEnd; ! 2SG possessor |
[N][Abs][2PlPoss][SgPosd]:-ci         EncliticOrEnd; [N][Abs][2PlPoss][PlPosd]:-ci           EncliticOrEnd; [N][Abs][2PlPoss][DuPosd]:%%%:(e)gci      EncliticOrEnd; ! 2Pl possessor |
[N][Abs][2PlPoss][SgPosd]:.si         EncliticOrEnd; [N][Abs][2PlPoss][SgPosd]:+ci           EncliticOrEnd;
[N][Abs][2DuPoss][SgPosd]:-tek        EncliticOrEnd; [N][Abs][2DuPoss][PlPosd]:-tek          EncliticOrEnd; [N][Abs][2DuPoss][DuPosd]:%%%:(e)gtek     EncliticOrEnd; ! 2Du possessor |
[N][Abs][2DuPoss][SgPosd]:.sek        EncliticOrEnd; [N][Abs][2DuPoss][SgPosd]:+tek          EncliticOrEnd;
! -------------------------------------------------|------------------------------------------------------|--------------------------------------------------------|-----------------|
[N][Abs][4SgPoss][SgPosd]:-ni         EncliticOrEnd; [N][Abs][4SgPoss][PlPosd]:-ni           EncliticOrEnd; [N][Abs][4SgPoss][DuPosd]:%%%:(e)gni      EncliticOrEnd; ! 4SG possessor |
[N][Abs][4PlPoss][SgPosd]:-teng       EncliticOrEnd; [N][Abs][4PlPoss][PlPosd]:-teng         EncliticOrEnd; [N][Abs][4PlPoss][DuPosd]:%%%:(e)gteng    EncliticOrEnd; ! 4Pl possessor |
[N][Abs][4PlPoss][SgPosd]:.seng       EncliticOrEnd; [N][Abs][4PlPoss][SgPosd]:+teng         EncliticOrEnd;
[N][Abs][4DuPoss][SgPosd]:-tek        EncliticOrEnd; [N][Abs][4DuPoss][PlPosd]:-tek          EncliticOrEnd; [N][Abs][4DuPoss][DuPosd]:%%%:(e)gtek     EncliticOrEnd; ! 4Du possessor |
[N][Abs][4DuPoss][SgPosd]:.sek        EncliticOrEnd; [N][Abs][4DuPoss][SgPosd]:+tek          EncliticOrEnd;
! -------------------------------------------------|------------------------------------------------------|--------------------------------------------------------|-----------------|


! -------------------------------------------------|
!              Relative Case Endings               | 
! ----------------------------------------------------------------------------------------------------------------------------------------------------|
!               singular possessed                 |                    plural possessed                |               dual possessed                |    
! -----------------------------------------------------------------------------------------------------------------------------------------------------------------|-----------------|
[N][Rel][Unpd][Sg]:%%%:(e)m           EncliticOrEnd;[N][Rel][Unpd][Pl]:%%%:(e)k            EncliticOrEnd; [N][Rel][Unpd][Du]:%%%:(e)t                 EncliticOrEnd; ! unpossessed   |
! -------------------------------------------------|----------------------------------------------------|----------------------------------------------------------|-----------------|
[N][Rel][3SgPoss][SgPosd]:%:(ng)an    EncliticOrEnd; [N][Rel][3SgPoss][PlPosd]:%:(ng)in    EncliticOrEnd; [N][Rel][3SgPoss][DuPosd]:%%%:(e)gken       EncliticOrEnd; ! 3Sg possessor |
[N][Rel][3PlPoss][SgPosd]:%:(ng)ata   EncliticOrEnd; [N][Rel][3PlPoss][PlPosd]:%:(ng)ita   EncliticOrEnd; [N][Rel][3PlPoss][DuPosd]:%%%:(e)gketa      EncliticOrEnd; ! 3Pl possessor |
[N][Rel][3DuPoss][SgPosd]:%:(ng)agnek EncliticOrEnd; [N][Rel][3DuPoss][PlPosd]:-kenka      EncliticOrEnd; [N][Rel][3DuPoss][DuPosd]:%%%:(e)gkenka     EncliticOrEnd; ! 3Du possessor |
! -------------------------------------------------|----------------------------------------------------|----------------------------------------------------------|-----------------|
[N][Rel][1SgPoss][SgPosd]:-ma         EncliticOrEnd; [N][Rel][1SgPoss][PlPosd]:-ma         EncliticOrEnd; [N][Rel][1SgPoss][DuPosd]:%%%:(e)gma        EncliticOrEnd; ! 1Sg possessor |
[N][Rel][1PlPoss][SgPosd]:-mta        EncliticOrEnd; [N][Rel][1PlPoss][PlPosd]:-mta        EncliticOrEnd; [N][Rel][1PlPoss][DuPosd]:%%%:(e)gemta      EncliticOrEnd; ! 1Pl possessor |
[N][Rel][1DuPoss][SgPosd]:-megnuk     EncliticOrEnd; [N][Rel][1DuPoss][PlPosd]:-megnuk     EncliticOrEnd; [N][Rel][1DuPoss][DuPosd]:%%%:(e)gmegnuk    EncliticOrEnd; ! 1Du possessor |
[N][Rel][1DuPoss][SgPosd]:-mnuk       EncliticOrEnd; [N][Rel][1DuPoss][PlPosd]:-mnuk       EncliticOrEnd;
! -------------------------------------------------|----------------------------------------------------|----------------------------------------------------------|-----------------|
[N][Rel][2SgPoss][SgPosd]:-vet        EncliticOrEnd; [N][Rel][2SgPoss][PlPosd]:-vet        EncliticOrEnd; [N][Rel][2SgPoss][DuPosd]:%%%:(e)gpet       EncliticOrEnd; ! 2Sg possessor |
[N][Rel][2SgPoss][SgPosd]:+pet        EncliticOrEnd; [N][Rel][2SgPoss][PlPosd]:+pet        EncliticOrEnd;
[N][Rel][2PlPoss][SgPosd]:-vci        EncliticOrEnd; [N][Rel][2PlPoss][PlPosd]:-vci        EncliticOrEnd; [N][Rel][2PlPoss][DuPosd]:%%%:(e)gpeci      EncliticOrEnd; ! 2Pl possessor |
[N][Rel][2PlPoss][SgPosd]:+peci       EncliticOrEnd; [N][Rel][2PlPoss][PlPosd]:+peci       EncliticOrEnd;
[N][Rel][2DuPoss][SgPosd]:-vtek       EncliticOrEnd; [N][Rel][2DuPoss][PlPosd]:-vtek       EncliticOrEnd; [N][Rel][2DuPoss][DuPosd]:%%%:(e)gpetek     EncliticOrEnd; ! 2Du possessor |
[N][Rel][2DuPoss][SgPosd]:+petek      EncliticOrEnd; [N][Rel][2DuPoss][PlPosd]:+petek      EncliticOrEnd;
! -------------------------------------------------|----------------------------------------------------|----------------------------------------------------------|-----------------|
[N][Rel][4SgPoss][SgPosd]:-mi         EncliticOrEnd; [N][Rel][4SgPoss][PlPosd]:-mi         EncliticOrEnd; [N][Rel][4SgPoss][DuPosd]:%%%:(e)gmi        EncliticOrEnd; ! 4Sg possessor |
[N][Rel][4PlPoss][SgPosd]:-meng       EncliticOrEnd; [N][Rel][4PlPoss][PlPosd]:-meng       EncliticOrEnd; [N][Rel][4PlPoss][DuPosd]:%%%:(e)gmeng      EncliticOrEnd; ! 4Pl possessor |
[N][Rel][4PlPoss][SgPosd]:-megta      EncliticOrEnd; [N][Rel][4PlPoss][PlPosd]:-megta      EncliticOrEnd;
[N][Rel][4PlPoss][SgPosd]:-megteng    EncliticOrEnd; [N][Rel][4PlPoss][PlPosd]:-megteng    EncliticOrEnd;
[N][Rel][4DuPoss][SgPosd]:-mek        EncliticOrEnd; [N][Rel][4DuPoss][PlPosd]:-mek        EncliticOrEnd; [N][Rel][4DuPoss][DuPosd]:%%%:(e)gmek       EncliticOrEnd; ! 4Du possessor |
! -------------------------------------------------|----------------------------------------------------|----------------------------------------------------------|-----------------|


! -----------------------------------------------------------|
!                Ablative-Modalis Case Endings               |
! --------------------------------------------------------------------------------------------------------------------------------------------------------------------------------------------|
!                      singular possessed                    |                        plural possessed                    |                            dual possessed                         |
! --------------------------------------------------------------------------------------------------------------------------------------------------------------------------------------------|-----------------|
[N][Abl_Mod][Unpd][Sg]:%%~mek                   EncliticOrEnd; [N][Abl_Mod][Unpd][Pl]:%%~nek                 EncliticOrEnd; [N][Abl_Mod][Unpd][Du]:%%%:(e)gnek                   EncliticOrEnd; ! unpossessed   |
! -----------------------------------------------------------|------------------------------------------------------------|-------------------------------------------------------------------|-----------------|
[N][Abl_Mod][3SgPoss][SgPosd]:%:(ng)anek        EncliticOrEnd; [N][Abl_Mod][3SgPoss][PlPosd]:%:(ng)inek      EncliticOrEnd; [N][Abl_Mod][3SgPoss][DuPosd]:%%%:(e)gkenek          EncliticOrEnd; ! 3Sg possessor |
[N][Abl_Mod][3PlPoss][SgPosd]:%:(ng)atnek       EncliticOrEnd; [N][Abl_Mod][3PlPoss][PlPosd]:%:(ng)itnek     EncliticOrEnd; [N][Abl_Mod][3PlPoss][DuPosd]:%%%:(e)gketnek         EncliticOrEnd; ! 3Pl possessor |
[N][Abl_Mod][3DuPoss][SgPosd]:%:(ng)agnek       EncliticOrEnd; [N][Abl_Mod][3DuPoss][PlPosd]:-kegnek         EncliticOrEnd; [N][Abl_Mod][3DuPoss][DuPosd]:%%%:(e)gkegni          EncliticOrEnd; ! 3Du possessor |
! -----------------------------------------------------------|------------------------------------------------------------|-------------------------------------------------------------------|-----------------|
[N][Abl_Mod][1SgPoss][SgPosd]:-mnek             EncliticOrEnd; [N][Abl_Mod][1SgPoss][PlPosd]:-mnek           EncliticOrEnd; [N][Abl_Mod][1SgPoss][DuPosd]:%%%:(e)gemnek          EncliticOrEnd; ! 1Sg possessor |
[N][Abl_Mod][1PlPoss][SgPosd]:-mteńek           EncliticOrEnd; [N][Abl_Mod][1PlPoss][PlPosd]:-mteńek         EncliticOrEnd; [N][Abl_Mod][1PlPoss][DuPosd]:%%%:(e)gemteńek        EncliticOrEnd; ! 1Pl possessor |
[N][Abl_Mod][1DuPoss][SgPosd]:-megnek           EncliticOrEnd; [N][Abl_Mod][1DuPoss][PlPosd]:-megnek         EncliticOrEnd; [N][Abl_Mod][1DuPoss][DuPosd]:%%%:(e)gmegnek         EncliticOrEnd; ! 1Du possessor |
! -----------------------------------------------------------|------------------------------------------------------------|-------------------------------------------------------------------|-----------------|
[N][Abl_Mod][2SgPoss][SgPosd]:-vnek             EncliticOrEnd; [N][Abl_Mod][2SgPoss][PlPosd]:-vnek           EncliticOrEnd; [N][Abl_Mod][2SgPoss][DuPosd]:%%%:(e)gpenek          EncliticOrEnd; ! 2Sg possessor |
[N][Abl_Mod][2SgPoss][SgPosd]:+penek            EncliticOrEnd; [N][Abl_Mod][2SgPoss][PlPosd]:+penek          EncliticOrEnd;  
[N][Abl_Mod][2PlPoss][SgPosd]:-vceńek           EncliticOrEnd; [N][Abl_Mod][2PlPoss][PlPosd]:-vceńek         EncliticOrEnd; [N][Abl_Mod][2PlPoss][DuPosd]:%%%:(e)gpeceńek        EncliticOrEnd; ! 2Pl possessor |
[N][Abl_Mod][2PlPoss][SgPosd]:+peceńek          EncliticOrEnd; [N][Abl_Mod][2PlPoss][PlPosd]:+peceńek        EncliticOrEnd;  
[N][Abl_Mod][2DuPoss][SgPosd]:-vtegnek          EncliticOrEnd; [N][Abl_Mod][2DuPoss][PlPosd]:-vtegnek        EncliticOrEnd; [N][Abl_Mod][2DuPoss][DuPosd]:%%%:(e)gpetegnek       EncliticOrEnd; ! 2Du possessor |
[N][Abl_Mod][2DuPoss][SgPosd]:+petegnek         EncliticOrEnd; [N][Abl_Mod][2DuPoss][PlPosd]:+petegnek       EncliticOrEnd;  
! -----------------------------------------------------------|------------------------------------------------------------|-------------------------------------------------------------------|-----------------|
[N][Abl_Mod][4SgPoss][SgPosd]:-minek            EncliticOrEnd; [N][Abl_Mod][4SgPoss][PlPosd]:-minek          EncliticOrEnd; [N][Abl_Mod][4SgPoss][DuPosd]:%%%:(e)gminek          EncliticOrEnd; ! 4Sg possessor |
[N][Abl_Mod][4PlPoss][SgPosd]:-meggnek          EncliticOrEnd; [N][Abl_Mod][4PlPoss][PlPosd]:-meggnek        EncliticOrEnd; [N][Abl_Mod][4PlPoss][DuPosd]:%%%:(e)gmeggnek        EncliticOrEnd; ! 4Pl possessor |
[N][Abl_Mod][4DuPoss][SgPosd]:-megnek           EncliticOrEnd; [N][Abl_Mod][4DuPoss][PlPosd]:-megnek         EncliticOrEnd; [N][Abl_Mod][4DuPoss][DuPosd]:%%%:(e)gmegnek         EncliticOrEnd; ! 4Du possessor |
! -----------------------------------------------------------|------------------------------------------------------------|-------------------------------------------------------------------|-----------------|

! -----------------------------------------------------------|
!                Ablative-Modalis Case Endings (in HBC)      |
! --------------------------------------------------------------------------------------------------------------------------------------------------------------------------------------------|
!                      singular possessed                    |                        plural possessed                    |                            dual possessed                         |
! --------------------------------------------------------------------------------------------------------------------------------------------------------------------------------------------|-----------------|
[N][Abl_Mod][Unpd][Sg]:%%~meng                  EncliticOrEnd; [N][Abl_Mod][Unpd][Pl]:%%~neng                EncliticOrEnd; [N][Abl_Mod][Unpd][Du]:%%%:(e)gneng                  EncliticOrEnd; ! unpossessed   |
! -----------------------------------------------------------|------------------------------------------------------------|-------------------------------------------------------------------|-----------------|
[N][Abl_Mod][3SgPoss][SgPosd]:%:(ng)aneng       EncliticOrEnd; [N][Abl_Mod][3SgPoss][PlPosd]:%:(ng)ineng     EncliticOrEnd; [N][Abl_Mod][3SgPoss][DuPosd]:%%%:(e)gkeneng         EncliticOrEnd; ! 3Sg possessor |
[N][Abl_Mod][3PlPoss][SgPosd]:%:(ng)atneng      EncliticOrEnd; [N][Abl_Mod][3PlPoss][PlPosd]:%:(ng)itneng    EncliticOrEnd; [N][Abl_Mod][3PlPoss][DuPosd]:%%%:(e)gketneng        EncliticOrEnd; ! 3Pl possessor |
[N][Abl_Mod][3DuPoss][SgPosd]:%:(ng)agneng      EncliticOrEnd; [N][Abl_Mod][3DuPoss][PlPosd]:-kegneng        EncliticOrEnd; [N][Abl_Mod][3DuPoss][DuPosd]:%%%:(e)gkegneng        EncliticOrEnd; ! 3Du possessor |
! -----------------------------------------------------------|------------------------------------------------------------|-------------------------------------------------------------------|-----------------|
[N][Abl_Mod][1SgPoss][SgPosd]:-mneng            EncliticOrEnd; [N][Abl_Mod][1SgPoss][PlPosd]:-mneng          EncliticOrEnd; [N][Abl_Mod][1SgPoss][DuPosd]:%%%:(e)gemneng         EncliticOrEnd; ! 1Sg possessor |
[N][Abl_Mod][1PlPoss][SgPosd]:-mteńeng          EncliticOrEnd; [N][Abl_Mod][1PlPoss][PlPosd]:-mteńeng        EncliticOrEnd; [N][Abl_Mod][1PlPoss][DuPosd]:%%%:(e)gemteńeng       EncliticOrEnd; ! 1Pl possessor |
[N][Abl_Mod][1DuPoss][SgPosd]:-megneng          EncliticOrEnd; [N][Abl_Mod][1DuPoss][PlPosd]:-megneng        EncliticOrEnd; [N][Abl_Mod][1DuPoss][DuPosd]:%%%:(e)gmegneng        EncliticOrEnd; ! 1Du possessor |
! -----------------------------------------------------------|------------------------------------------------------------|-------------------------------------------------------------------|-----------------|
[N][Abl_Mod][2SgPoss][SgPosd]:-vneng            EncliticOrEnd; [N][Abl_Mod][2SgPoss][PlPosd]:-vneng          EncliticOrEnd; [N][Abl_Mod][2SgPoss][DuPosd]:%%%:(e)gpeneng         EncliticOrEnd; ! 2Sg possessor |
[N][Abl_Mod][2SgPoss][SgPosd]:+peneng           EncliticOrEnd; [N][Abl_Mod][2SgPoss][PlPosd]:+peneng         EncliticOrEnd;  
[N][Abl_Mod][2PlPoss][SgPosd]:-vcineng          EncliticOrEnd; [N][Abl_Mod][2PlPoss][PlPosd]:-vcineng        EncliticOrEnd; [N][Abl_Mod][2PlPoss][DuPosd]:%%%:(e)gpecineng       EncliticOrEnd; ! 2Pl possessor |
[N][Abl_Mod][2PlPoss][SgPosd]:+pecineng         EncliticOrEnd; [N][Abl_Mod][2PlPoss][PlPosd]:+pecineng       EncliticOrEnd;   
[N][Abl_Mod][2DuPoss][SgPosd]:-vtegneng         EncliticOrEnd; [N][Abl_Mod][2DuPoss][PlPosd]:-vtegneng       EncliticOrEnd; [N][Abl_Mod][2DuPoss][DuPosd]:%%%:(e)gpetegneng      EncliticOrEnd; ! 2Du possessor |
[N][Abl_Mod][2DuPoss][SgPosd]:+petegneng        EncliticOrEnd; [N][Abl_Mod][2DuPoss][PlPosd]:+petegneng      EncliticOrEnd;  
! -----------------------------------------------------------|------------------------------------------------------------|-------------------------------------------------------------------|-----------------|
[N][Abl_Mod][4SgPoss][SgPosd]:-mineng           EncliticOrEnd; [N][Abl_Mod][4SgPoss][PlPosd]:-mineng         EncliticOrEnd; [N][Abl_Mod][4SgPoss][DuPosd]:%%%:(e)gmineng         EncliticOrEnd; ! 4Sg possessor |
[N][Abl_Mod][4PlPoss][SgPosd]:-meggneng         EncliticOrEnd; [N][Abl_Mod][4PlPoss][PlPosd]:-meggneng       EncliticOrEnd; [N][Abl_Mod][4PlPoss][DuPosd]:%%%:(e)gmeggneng       EncliticOrEnd; ! 4Pl possessor |
[N][Abl_Mod][4DuPoss][SgPosd]:-megneng          EncliticOrEnd; [N][Abl_Mod][4DuPoss][PlPosd]:-megneng        EncliticOrEnd; [N][Abl_Mod][4DuPoss][DuPosd]:%%%:(e)gmegneng        EncliticOrEnd; ! 4Du possessor |
! -----------------------------------------------------------|------------------------------------------------------------|-------------------------------------------------------------------|-----------------|


! -----------------------------------------------------|
!           Localis Case Endings (at N; in N)          |
! --------------------------------------------------------------------------------------------------------------------------------------------------------------------------|
!                  singular possessed                  |                     plural possessed                 |                          dual possessed                     |
! --------------------------------------------------------------------------------------------------------------------------------------------------------------------------|-----------------|
[N][Loc][Unpd][Sg]:%%~mi                  EncliticOrEnd; [N][Loc][Unpd][Pl]:%%~ni                EncliticOrEnd; [N][Loc][Unpd][Du]:%%%:(e)gni                  EncliticOrEnd; ! unpossessed   |
! -----------------------------------------------------|------------------------------------------------------|-------------------------------------------------------------|-----------------|
[N][Loc][3SgPoss][SgPosd]:%:(ng)ani       EncliticOrEnd; [N][Loc][3SgPoss][PlPosd]:%:(ng)ini     EncliticOrEnd; [N][Loc][3SgPoss][DuPosd]:%%%:(e)gkeni         EncliticOrEnd; ! 3Sg possessor |
[N][Loc][3PlPoss][SgPosd]:%:(ng)atni      EncliticOrEnd; [N][Loc][3PlPoss][PlPosd]:%:(ng)itni    EncliticOrEnd; [N][Loc][3PlPoss][DuPosd]:%%%:(e)gketni        EncliticOrEnd; ! 3Pl possessor |
[N][Loc][3DuPoss][SgPosd]:%:(ng)agni      EncliticOrEnd; [N][Loc][3DuPoss][PlPosd]:-kegni        EncliticOrEnd; [N][Loc][3DuPoss][DuPosd]:%%%:(e)gkegni        EncliticOrEnd; ! 3Du possessor |
! -----------------------------------------------------|------------------------------------------------------|-------------------------------------------------------------|-----------------|
[N][Loc][1SgPoss][SgPosd]:-mni            EncliticOrEnd; [N][Loc][1SgPoss][PlPosd]:-mni          EncliticOrEnd; [N][Loc][1SgPoss][DuPosd]:%%%:(e)gemni         EncliticOrEnd; ! 1Sg possessor |
[N][Loc][1PlPoss][SgPosd]:-mteńi          EncliticOrEnd; [N][Loc][1PlPoss][PlPosd]:-mteńi        EncliticOrEnd; [N][Loc][1PlPoss][DuPosd]:%%%:(e)gemteńi       EncliticOrEnd; ! 1Pl possessor |
[N][Loc][1DuPoss][SgPosd]:-megni          EncliticOrEnd; [N][Loc][1DuPoss][PlPosd]:-megni        EncliticOrEnd; [N][Loc][1DuPoss][DuPosd]:%%%:(e)gmegni        EncliticOrEnd; ! 1Du possessor |
! -----------------------------------------------------|------------------------------------------------------|-------------------------------------------------------------|-----------------|
[N][Loc][2SgPoss][SgPosd]:-vni            EncliticOrEnd; [N][Loc][2SgPoss][PlPosd]:-vni          EncliticOrEnd; [N][Loc][2SgPoss][DuPosd]:%%%:(e)gpeni         EncliticOrEnd; ! 2Sg possessor |
[N][Loc][2SgPoss][SgPosd]:+peni           EncliticOrEnd; [N][Loc][2SgPoss][PlPosd]:+peni         EncliticOrEnd;
[N][Loc][2PlPoss][SgPosd]:-vceńi          EncliticOrEnd; [N][Loc][2PlPoss][PlPosd]:-vceńi        EncliticOrEnd; [N][Loc][2PlPoss][DuPosd]:%%%:(e)gpeceńi       EncliticOrEnd; ! 2Pl possessor |
[N][Loc][2PlPoss][SgPosd]:+peceńi         EncliticOrEnd; [N][Loc][2PlPoss][PlPosd]:+peceńi       EncliticOrEnd;
[N][Loc][2PlPoss][SgPosd]:-vcini          EncliticOrEnd; [N][Loc][2PlPoss][PlPosd]:-vcini        EncliticOrEnd; [N][Loc][2PlPoss][DuPosd]:%%%:(e)gpecini       EncliticOrEnd; ! 2Pl possessor |
[N][Loc][2PlPoss][SgPosd]:+peceńi         EncliticOrEnd; [N][Loc][2PlPoss][PlPosd]:+peceńi       EncliticOrEnd;
[N][Loc][2DuPoss][SgPosd]:-vtegni         EncliticOrEnd; [N][Loc][2DuPoss][PlPosd]:-vtegni       EncliticOrEnd; [N][Loc][2DuPoss][DuPosd]:%%%:(e)gpetegni      EncliticOrEnd; ! 2Du possessor |
[N][Loc][2DuPoss][SgPosd]:+petegni        EncliticOrEnd; [N][Loc][2DuPoss][PlPosd]:+petegni      EncliticOrEnd;
! -----------------------------------------------------|------------------------------------------------------|-------------------------------------------------------------|-----------------|
[N][Loc][4SgPoss][SgPosd]:-mini           EncliticOrEnd; [N][Loc][4SgPoss][PlPosd]:-mini         EncliticOrEnd; [N][Loc][4SgPoss][DuPosd]:%%%:(e)gmini         EncliticOrEnd; ! 4Sg possessor |
[N][Loc][4PlPoss][SgPosd]:-meggni         EncliticOrEnd; [N][Loc][4PlPoss][PlPosd]:-meggni       EncliticOrEnd; [N][Loc][4PlPoss][DuPosd]:%%%:(e)gmeggni       EncliticOrEnd; ! 4Pl possessor |
[N][Loc][4DuPoss][SgPosd]:-megni          EncliticOrEnd; [N][Loc][4DuPoss][PlPosd]:-megni        EncliticOrEnd; [N][Loc][4DuPoss][DuPosd]:%%%:(e)gmegni        EncliticOrEnd; ! 4Du possessor |
! -----------------------------------------------------|------------------------------------------------------|-------------------------------------------------------------|-----------------|


! ------------------------------------------------------|
!            Terminalis Case Endings (to N)             | 
! -----------------------------------------------------------------------------------------------------------------------------------------------------------------------------|
!                   singular possessed                  |                      plural possessed                 |                          dual possessed                      |
! -----------------------------------------------------------------------------------------------------------------------------------------------------------------------------|-----------------|
[N][Ter][Unpd][Sg]:%%~mun                  EncliticOrEnd; [N][Ter][Unpd][Pl]:%%~nun                EncliticOrEnd; [N][Ter][Unpd][Du]:%%%:(e)gnun                  EncliticOrEnd; ! unpossessed   |
! ------------------------------------------------------|-------------------------------------------------------|--------------------------------------------------------------|-----------------|
[N][Ter][3SgPoss][SgPosd]:%:(ng)anun       EncliticOrEnd; [N][Ter][3SgPoss][PlPosd]:%:(ng)inun     EncliticOrEnd; [N][Ter][3SgPoss][DuPosd]:%%%:(e)gkenun         EncliticOrEnd; ! 3Sg possessor |
[N][Ter][3PlPoss][SgPosd]:%:(ng)atnun      EncliticOrEnd; [N][Ter][3PlPoss][PlPosd]:%:(ng)itnun    EncliticOrEnd; [N][Ter][3PlPoss][DuPosd]:%%%:(e)gketnun        EncliticOrEnd; ! 3Pl possessor |
[N][Ter][3DuPoss][SgPosd]:%:(ng)agnun      EncliticOrEnd; [N][Ter][3DuPoss][PlPosd]:-kegnun        EncliticOrEnd; [N][Ter][3DuPoss][DuPosd]:%%%:(e)gkegnun        EncliticOrEnd; ! 3Du possessor |
! ------------------------------------------------------|-------------------------------------------------------|--------------------------------------------------------------|-----------------|
[N][Ter][1SgPoss][SgPosd]:-mnun            EncliticOrEnd; [N][Ter][1SgPoss][PlPosd]:-mnun          EncliticOrEnd; [N][Ter][1SgPoss][DuPosd]:%%%:(e)gemnun         EncliticOrEnd; ! 1Sg possessor |
[N][Ter][1PlPoss][SgPosd]:-mteńun          EncliticOrEnd; [N][Ter][1PlPoss][PlPosd]:-mteńun        EncliticOrEnd; [N][Ter][1PlPoss][DuPosd]:%%%:(e)gemteńun       EncliticOrEnd; ! 1Pl possessor |
[N][Ter][1DuPoss][SgPosd]:-megnun          EncliticOrEnd; [N][Ter][1DuPoss][PlPosd]:-megnun        EncliticOrEnd; [N][Ter][1DuPoss][DuPosd]:%%%:(e)gmegnun        EncliticOrEnd; ! 1Du possessor |
! ------------------------------------------------------|-------------------------------------------------------|--------------------------------------------------------------|-----------------|
[N][Ter][2SgPoss][SgPosd]:-vnun            EncliticOrEnd; [N][Ter][2SgPoss][PlPosd]:-vnun          EncliticOrEnd; [N][Ter][2SgPoss][DuPosd]:%%%:(e)gpenun         EncliticOrEnd; ! 2Sg possessor |
[N][Ter][2SgPoss][SgPosd]:+penun           EncliticOrEnd; [N][Ter][2SgPoss][PlPosd]:+penun         EncliticOrEnd;
[N][Ter][2PlPoss][SgPosd]:-vceńun          EncliticOrEnd; [N][Ter][2PlPoss][PlPosd]:-vceńun        EncliticOrEnd; [N][Ter][2PlPoss][DuPosd]:%%%:(e)gpeceńun       EncliticOrEnd; ! 2Pl possessor |
[N][Ter][2PlPoss][SgPosd]:+peceńun         EncliticOrEnd; [N][Ter][2PlPoss][PlPosd]:+peceńun       EncliticOrEnd;
[N][Ter][2PlPoss][SgPosd]:-vcinun          EncliticOrEnd; [N][Ter][2PlPoss][PlPosd]:-vcinun        EncliticOrEnd; [N][Ter][2PlPoss][DuPosd]:%%%:(e)gpecinun       EncliticOrEnd; ! 2Pl possessor |
[N][Ter][2PlPoss][SgPosd]:+peceńun         EncliticOrEnd; [N][Ter][2PlPoss][PlPosd]:+peceńun       EncliticOrEnd;
[N][Ter][2DuPoss][SgPosd]:-vtegnun         EncliticOrEnd; [N][Ter][2DuPoss][PlPosd]:-vtegnun       EncliticOrEnd; [N][Ter][2DuPoss][DuPosd]:%%%:(e)gpetegnun      EncliticOrEnd; ! 2Du possessor |
[N][Ter][2DuPoss][SgPosd]:+petegnun        EncliticOrEnd; [N][Ter][2DuPoss][PlPosd]:+petegnun      EncliticOrEnd;
! ------------------------------------------------------|-------------------------------------------------------|--------------------------------------------------------------|-----------------|
[N][Ter][4SgPoss][SgPosd]:-minun           EncliticOrEnd; [N][Ter][4SgPoss][PlPosd]:-minun         EncliticOrEnd; [N][Ter][4SgPoss][DuPosd]:%%%:(e)gminun         EncliticOrEnd; ! 4Sg possessor |
[N][Ter][4PlPoss][SgPosd]:-meggnun         EncliticOrEnd; [N][Ter][4PlPoss][PlPosd]:-meggnun       EncliticOrEnd; [N][Ter][4PlPoss][DuPosd]:%%%:(e)gmeggnun       EncliticOrEnd; ! 4Pl possessor |
[N][Ter][4DuPoss][SgPosd]:-megnun          EncliticOrEnd; [N][Ter][4DuPoss][PlPosd]:-megnun        EncliticOrEnd; [N][Ter][4DuPoss][DuPosd]:%%%:(e)gmegnun        EncliticOrEnd; ! 4Du possessor |
! ------------------------------------------------------|-------------------------------------------------------|--------------------------------------------------------------|-----------------|


! -------------------------------------------------------|
!              Vialis Case Endings (through N)           |
! --------------------------------------------------------------------------------------------------------------------------------------------------------------------------------|
!                  singular possessed                    |                      plural possessed                  |                           dual possessed                      |
! --------------------------------------------------------------------------------------------------------------------------------------------------------------------------------|-----------------|
[N][Via][Unpd][Sg]:%%kun                    EncliticOrEnd; [N][Via][Unpd][Pl]:%%tgun                 EncliticOrEnd; [N][Via][Unpd][Du]:%%%:(e)gnegun                 EncliticOrEnd; ! unpossessed   |
                                                                                                                    [N][Via][Unpd][Du]:%%%:(e)gkun                   EncliticOrEnd;
! -------------------------------------------------------|--------------------------------------------------------|---------------------------------------------------------------|-----------------|
[N][Via][3SgPoss][SgPosd]:%:(ng)akun        EncliticOrEnd; [N][Via][3SgPoss][PlPosd]:%:(ng)ikun      EncliticOrEnd; [N][Via][3SgPoss][DuPosd]:%%%:(e)gkenkun         EncliticOrEnd; ! 3Sg possessor |
[N][Via][3PlPoss][SgPosd]:%:(ng)atgun       EncliticOrEnd; [N][Via][3PlPoss][PlPosd]:%:(ng)itgun     EncliticOrEnd; [N][Via][3PlPoss][DuPosd]:%%%:(e)gketgun         EncliticOrEnd; ! 3Pl possessor |
[N][Via][3DuPoss][SgPosd]:%:(ng)agnegun     EncliticOrEnd; [N][Via][3DuPoss][PlPosd]:-kegnegun       EncliticOrEnd; [N][Via][3DuPoss][DuPosd]:%%%:(e)gkegnegun       EncliticOrEnd; ! 3Du possessor |
! -------------------------------------------------------|--------------------------------------------------------|---------------------------------------------------------------|-----------------|
[N][Via][1SgPoss][SgPosd]:-mkun             EncliticOrEnd; [N][Via][1SgPoss][PlPosd]:-mkun           EncliticOrEnd; [N][Via][1SgPoss][DuPosd]:%%%:(e)gemkun          EncliticOrEnd; ! 1Sg possessor |
[N][Via][1PlPoss][SgPosd]:-mteggun          EncliticOrEnd; [N][Via][1PlPoss][PlPosd]:-mteggun        EncliticOrEnd; [N][Via][1PlPoss][DuPosd]:%%%:(e)gemteggun       EncliticOrEnd; ! 1Pl possessor |
[N][Via][1DuPoss][SgPosd]:-megnegun         EncliticOrEnd; [N][Via][1DuPoss][PlPosd]:-megnegun       EncliticOrEnd; [N][Via][1DuPoss][DuPosd]:%%%:(e)gmegnegun       EncliticOrEnd; ! 1Du possessor |
! -------------------------------------------------------|--------------------------------------------------------|---------------------------------------------------------------|-----------------|
[N][Via][2SgPoss][SgPosd]:-vkun             EncliticOrEnd; [N][Via][2SgPoss][PlPosd]:-vkun           EncliticOrEnd; [N][Via][2SgPoss][DuPosd]:%%%:(e)gpegun          EncliticOrEnd; ! 2Sg possessor |
[N][Via][2SgPoss][SgPosd]:+pegun            EncliticOrEnd; [N][Via][2SgPoss][PlPosd]:+pegun          EncliticOrEnd;
[N][Via][2PlPoss][SgPosd]:-vcetgun          EncliticOrEnd; [N][Via][2PlPoss][PlPosd]:-vcetgun        EncliticOrEnd; [N][Via][2PlPoss][DuPosd]:%%%:(e)gpecetgun       EncliticOrEnd; ! 2Pl possessor |
[N][Via][2PlPoss][SgPosd]:+pecetgun         EncliticOrEnd; [N][Via][2PlPoss][PlPosd]:+pecetgun       EncliticOrEnd;
[N][Via][2PlPoss][SgPosd]:-vciuggun         EncliticOrEnd; [N][Via][2PlPoss][PlPosd]:-vciuggun       EncliticOrEnd; [N][Via][2PlPoss][DuPosd]:%%%:(e)gpeciuggun      EncliticOrEnd; ! 2Pl possessor |
[N][Via][2PlPoss][SgPosd]:+peciuggun        EncliticOrEnd; [N][Via][2PlPoss][PlPosd]:+peciuggun      EncliticOrEnd;
[N][Via][2DuPoss][SgPosd]:-vtegnegun        EncliticOrEnd; [N][Via][2DuPoss][PlPosd]:-vtegnegun      EncliticOrEnd; [N][Via][2DuPoss][DuPosd]:%%%:(e)gpetegnegun     EncliticOrEnd; ! 2Du possessor |
[N][Via][2DuPoss][SgPosd]:+petegnegun       EncliticOrEnd; [N][Via][2DuPoss][PlPosd]:+petegnegun     EncliticOrEnd;
! -------------------------------------------------------|--------------------------------------------------------|---------------------------------------------------------------|-----------------|
[N][Via][4SgPoss][SgPosd]:-mikun            EncliticOrEnd; [N][Via][4SgPoss][PlPosd]:-mikun          EncliticOrEnd; [N][Via][4SgPoss][DuPosd]:%%%:(e)gmikun          EncliticOrEnd; ! 4Sg possessor |
[N][Via][4PlPoss][SgPosd]:-megteggun        EncliticOrEnd; [N][Via][4PlPoss][PlPosd]:-megteggun      EncliticOrEnd; [N][Via][4PlPoss][DuPosd]:%%%:(e)gmegteggun      EncliticOrEnd; ! 4Pl possessor |
[N][Via][4DuPoss][SgPosd]:-megnegun         EncliticOrEnd; [N][Via][4DuPoss][PlPosd]:-megnegun       EncliticOrEnd; [N][Via][4DuPoss][DuPosd]:%%%:(e)gmegnegun       EncliticOrEnd; ! 4Du possessor |
! -------------------------------------------------------|--------------------------------------------------------|---------------------------------------------------------------|-----------------|


! ------------------------------------------------------|
!             Equalis Case Endings (like N)             |
! ---------------------------------------------------------------------------------------------------------------------------------------------------------------------------|
!                  singular possessed                   |                     plural possessed                |                          dual possessed                      |
! ---------------------------------------------------------------------------------------------------------------------------------------------------------------------------|-----------------|
[N][Equ][Unpd][Sg]:%%tun                   EncliticOrEnd; [N][Equ][Unpd][Pl]:%%cetun             EncliticOrEnd; [N][Equ][Unpd][Du]:%%%:(e)gtun                  EncliticOrEnd; ! unpossessed   |
! ------------------------------------------------------|-----------------------------------------------------|--------------------------------------------------------------|-----------------|
[N][Equ][3SgPoss][SgPosd]:%:(ng)atun       EncliticOrEnd; [N][Equ][3SgPoss][PlPosd]:%:(ng)itun   EncliticOrEnd; [N][Equ][3SgPoss][DuPosd]:%%%:(e)gketun         EncliticOrEnd; ! 3Sg possessor |
[N][Equ][3PlPoss][SgPosd]:%:(ng)acetun     EncliticOrEnd; [N][Equ][3PlPoss][PlPosd]:%:(ng)icetun EncliticOrEnd; [N][Equ][3PlPoss][DuPosd]:%%%:(e)gkecetun       EncliticOrEnd; ! 3Pl possessor |
[N][Equ][3DuPoss][SgPosd]:%:(ng)agtun      EncliticOrEnd; [N][Equ][3DuPoss][PlPosd]:-kegtun      EncliticOrEnd; [N][Equ][3DuPoss][DuPosd]:%%%:(e)gkegtun        EncliticOrEnd; ! 3Du possessor |
! ------------------------------------------------------|-----------------------------------------------------|--------------------------------------------------------------|-----------------|
[N][Equ][1SgPoss][SgPosd]:-mtun            EncliticOrEnd; [N][Equ][1SgPoss][PlPosd]:-mtun        EncliticOrEnd; [N][Equ][1SgPoss][DuPosd]:%%%:(e)gemtun         EncliticOrEnd; ! 1Sg possessor |
[N][Equ][1PlPoss][SgPosd]:-mcetun          EncliticOrEnd; [N][Equ][1PlPoss][PlPosd]:-mcetun      EncliticOrEnd; [N][Equ][1PlPoss][DuPosd]:%%%:(e)gemcetun       EncliticOrEnd; ! 1Pl possessor |
[N][Equ][1DuPoss][SgPosd]:-megtun          EncliticOrEnd; [N][Equ][1DuPoss][PlPosd]:-megtun      EncliticOrEnd; [N][Equ][1DuPoss][DuPosd]:%%%:(e)gmegtun        EncliticOrEnd; ! 1Du possessor |
! ------------------------------------------------------|-----------------------------------------------------|--------------------------------------------------------------|-----------------|
[N][Equ][2SgPoss][SgPosd]:-vtun            EncliticOrEnd; [N][Equ][2SgPoss][PlPosd]:-vtun        EncliticOrEnd; [N][Equ][2SgPoss][DuPosd]:%%%:(e)gpetun         EncliticOrEnd; ! 2Sg possessor |
[N][Equ][2SgPoss][SgPosd]:+petun           EncliticOrEnd; [N][Equ][2SgPoss][PlPosd]:+petun       EncliticOrEnd;
[N][Equ][2PlPoss][SgPosd]:-vcetun          EncliticOrEnd; [N][Equ][2PlPoss][PlPosd]:-vcetun      EncliticOrEnd; [N][Equ][2PlPoss][DuPosd]:%%%:(e)gpecetun       EncliticOrEnd; ! 2Pl possessor |
[N][Equ][2PlPoss][SgPosd]:+pecetun         EncliticOrEnd; [N][Equ][2PlPoss][PlPosd]:+pecetun     EncliticOrEnd;
[N][Equ][2DuPoss][SgPosd]:-vtegtun         EncliticOrEnd; [N][Equ][2DuPoss][PlPosd]:-vtegtun     EncliticOrEnd; [N][Equ][2DuPoss][DuPosd]:%%%:(e)gpetegtun      EncliticOrEnd; ! 2Du possessor |
[N][Equ][2DuPoss][SgPosd]:+petegtun        EncliticOrEnd; [N][Equ][2DuPoss][PlPosd]:+petegtun    EncliticOrEnd;
! ------------------------------------------------------|-----------------------------------------------------|--------------------------------------------------------------|-----------------|
[N][Equ][4SgPoss][SgPosd]:-mitun           EncliticOrEnd; [N][Equ][4SgPoss][PlPosd]:-mitun       EncliticOrEnd; [N][Equ][4SgPoss][DuPosd]:%%%:(e)gmitun         EncliticOrEnd; ! 4Sg possessor |
[N][Equ][4PlPoss][SgPosd]:-megcetun        EncliticOrEnd; [N][Equ][4PlPoss][PlPosd]:-megcetun    EncliticOrEnd; [N][Equ][4PlPoss][DuPosd]:%%%:(e)gmegcetun      EncliticOrEnd; ! 4Pl possessor |
[N][Equ][4DuPoss][SgPosd]:-megtun          EncliticOrEnd; [N][Equ][4DuPoss][PlPosd]:-megtun      EncliticOrEnd; [N][Equ][4DuPoss][DuPosd]:%%%:(e)gmegtun        EncliticOrEnd; ! 4Du possessor |
! ------------------------------------------------------|-----------------------------------------------------|--------------------------------------------------------------|-----------------|



!!!!!!!!!!!!!!!!!!!!!!!!!!!!!!!!!!!!!!!!!!!!!!!!!!!!
!!!!!!!!!!!!!!!!!!!!!!!!!!!!!!!!!!!!!!!!!!!!!!!!!!!!
!!!!!!                                        !!!!!!
!!!!!!               Verb Bases               !!!!!!
!!!!!!                                        !!!!!!
!!!!!!!!!!!!!!!!!!!!!!!!!!!!!!!!!!!!!!!!!!!!!!!!!!!!
!!!!!!!!!!!!!!!!!!!!!!!!!!!!!!!!!!!!!!!!!!!!!!!!!!!!

LEXICON VerbBase
!intrans. only
ane         VerbPostbase;
alinge      VerbPostbase;
aqui        VerbPostbase;
cali        VerbPostbase;
uita        VerbPostbase;
assir       VerbPostbase;
ayag        VerbPostbase;
agiirte     VerbPostbase;
cangate     VerbPostbase;
assiite     VerbPostbase;
amller      VerbPostbase;

!trans. only
pike        VerbPostbase;
alike       VerbPostbase;
patu        VerbPostbase;
erur        VerbPostbase;
mingug      VerbPostbase;
agaRte      VerbPostbase;
elaute      VerbPostbase;
keleg       VerbPostbase;

!agentive
eke         VerbPostbase;
kegge       VerbPostbase;
nere        VerbPostbase;
naspaa      VerbPostbase;
nallu       VerbPostbase;
atur        VerbPostbase;
elag        VerbPostbase;
ceńirte     VerbPostbase;
elite       VerbPostbase;
nallunrite  VerbPostbase;
iter        VerbPostbase;
mingqe      VerbPostbase;

!patientive
kuve        VerbPostbase;
nalaqe      VerbPostbase;
pai         VerbPostbase;
tamar       VerbPostbase;
evcug       VerbPostbase;
makte       VerbPostbase;
qaqite      VerbPostbase;
naveg       VerbPostbase;



!!!!!!!!!!!!!!!!!!!!!!!!!!!!!!!!!!!!!!!!!!!!!!!!!!!!!!!!!!!!!!!!!!!!!!!!!!!!!
!!!!!!!!!!!!!!!!!!!!!!!!!!!!!!!!!!!!!!!!!!!!!!!!!!!!!!!!!!!!!!!!!!!!!!!!!!!!!
!!!!!!                                                                 !!!!!!
!!!!!!     Derivational Morphemes Applied To Verbs / Derived Bases     !!!!!!
!!!!!!                                                                 !!!!!!
!!!!!!!!!!!!!!!!!!!!!!!!!!!!!!!!!!!!!!!!!!!!!!!!!!!!!!!!!!!!!!!!!!!!!!!!!!!!!
!!!!!!!!!!!!!!!!!!!!!!!!!!!!!!!!!!!!!!!!!!!!!!!!!!!!!!!!!!!!!!!!!!!!!!!!!!!!!

LEXICON VerbPostbase
VerbInflection;
-–llru[V→V]:–llru               VerbPostbase;
-–nrite[V→V]:–nrite             VerbPostbase;
-@~+yug[V→V]:@~+yug             VerbPostbase;
-@~+yuumiite[V→V]:@~+yuumiite   VerbPostbase;



!!!!!!!!!!!!!!!!!!!!!!!!!!!!!!!!!!!!!!!!!!!!!!!!!
!!!                                           !!!
!!!            Obsolete Verb -ete-            !!!
!!!   Encountered only in contractions with   !!!
!!!      the localis case ending              !!!
!!!      the 4SG quantifier-qualifier         !!!
!!!                                           !!!
!!!!!!!!!!!!!!!!!!!!!!!!!!!!!!!!!!!!!!!!!!!!!!!!!

LEXICON VerbEte

[Quant_Qual][4Sg]-ete:%%~mete  VerbPostbase;

! ------------------------------------------------------|
!              Localis Case + -ete- Contractions        |
! -----------------------------------------------------------------------------------------------------------------------------------------------------------------------------|
!                  singular possessed                   |                     plural possessed                  |                         dual possessed                       |
! -----------------------------------------------------------------------------------------------------------------------------------------------------------------------------|-----------------|
[Loc][Unpd][Sg]:%%~mete                     VerbPostbase; [Loc][Unpd][Pl]:%%~nete                   VerbPostbase; [Loc][Unpd][Du]:%%%:(e)gnete                     VerbPostbase; ! unpossessed   |
! ------------------------------------------------------|-------------------------------------------------------|--------------------------------------------------------------|-----------------|
[Loc][3SgPoss][SgPosd]-ete:%:(ng)anete      VerbPostbase; [Loc][3SgPoss][PlPosd]-ete:%:(ng)inete    VerbPostbase; [Loc][3SgPoss][DuPosd]-ete:%%%:(e)gkenete        VerbPostbase; ! 3Sg possessor |
[Loc][3PlPoss][SgPosd]-ete:%:(ng)atnete     VerbPostbase; [Loc][3PlPoss][PlPosd]-ete:%:(ng)itnete   VerbPostbase; [Loc][3PlPoss][DuPosd]-ete:%%%:(e)gketnete       VerbPostbase; ! 3Pl possessor |
[Loc][3DuPoss][SgPosd]-ete:%:(ng)agnete     VerbPostbase; [Loc][3DuPoss][PlPosd]-ete:-kegnete       VerbPostbase; [Loc][3DuPoss][DuPosd]-ete:%%%:(e)gkegnete       VerbPostbase; ! 3Du possessor |
! ------------------------------------------------------|-------------------------------------------------------|--------------------------------------------------------------|-----------------|
[Loc][1SgPoss][SgPosd]-ete:-mnete           VerbPostbase; [Loc][1SgPoss][PlPosd]-ete:-mnete         VerbPostbase; [Loc][1SgPoss][DuPosd]-ete:%%%:(e)gemnete        VerbPostbase; ! 1Sg possessor |
[Loc][1PlPoss][SgPosd]-ete:-mteńete         VerbPostbase; [Loc][1PlPoss][PlPosd]-ete:-mteńete       VerbPostbase; [Loc][1PlPoss][DuPosd]-ete:%%%:(e)gemteńete      VerbPostbase; ! 1Pl possessor |
[Loc][1DuPoss][SgPosd]-ete:-megnete         VerbPostbase; [Loc][1DuPoss][PlPosd]-ete:-megnete       VerbPostbase; [Loc][1DuPoss][DuPosd]-ete:%%%:(e)gmegnete       VerbPostbase; ! 1Du possessor |
! ------------------------------------------------------|-------------------------------------------------------|--------------------------------------------------------------|-----------------|
[Loc][2SgPoss][SgPosd]-ete:-vnete           VerbPostbase; [Loc][2SgPoss][PlPosd]-ete:-vnete         VerbPostbase; [Loc][2SgPoss][DuPosd]-ete:%%%:(e)gpenete        VerbPostbase; ! 2Sg possessor |
[Loc][2SgPoss][SgPosd]-ete:+penete          VerbPostbase; [Loc][2SgPoss][PlPosd]-ete:+penete        VerbPostbase;
[Loc][2PlPoss][SgPosd]-ete:-vceńete         VerbPostbase; [Loc][2PlPoss][PlPosd]-ete:-vceńete       VerbPostbase; [Loc][2PlPoss][DuPosd]-ete:%%%:(e)gpeceńete      VerbPostbase; ! 2Pl possessor |
[Loc][2PlPoss][SgPosd]-ete:+peceńete        VerbPostbase; [Loc][2PlPoss][PlPosd]-ete:+peceńete      VerbPostbase;
[Loc][2PlPoss][SgPosd]-ete:-vcinete         VerbPostbase; [Loc][2PlPoss][PlPosd]-ete:-vcinete       VerbPostbase; [Loc][2PlPoss][DuPosd]-ete:%%%:(e)gpecinete      VerbPostbase; ! 2Pl possessor |
[Loc][2PlPoss][SgPosd]-ete:+peceńete        VerbPostbase; [Loc][2PlPoss][PlPosd]-ete:+peceńete      VerbPostbase;
[Loc][2DuPoss][SgPosd]-ete:-vtegnete        VerbPostbase; [Loc][2DuPoss][PlPosd]-ete:-vtegnete      VerbPostbase; [Loc][2DuPoss][DuPosd]-ete:%%%:(e)gpetegnete     VerbPostbase; ! 2Du possessor |
[Loc][2DuPoss][SgPosd]-ete:+petegnete       VerbPostbase; [Loc][2DuPoss][PlPosd]-ete:+petegnete     VerbPostbase;
! ------------------------------------------------------|-------------------------------------------------------|--------------------------------------------------------------|-----------------|
[Loc][4SgPoss][SgPosd]-ete:-minete          VerbPostbase; [Loc][4SgPoss][PlPosd]-ete:-minete        VerbPostbase; [Loc][4SgPoss][DuPosd]-ete:%%%:(e)gminete        VerbPostbase; ! 4Sg possessor |
[Loc][4PlPoss][SgPosd]-ete:-meggnete        VerbPostbase; [Loc][4PlPoss][PlPosd]-ete:-meggnete      VerbPostbase; [Loc][4PlPoss][DuPosd]-ete:%%%:(e)gmeggnete      VerbPostbase; ! 4Pl possessor |
[Loc][4DuPoss][SgPosd]-ete:-megnete         VerbPostbase; [Loc][4DuPoss][PlPosd]-ete:-megnete       VerbPostbase; [Loc][4DuPoss][DuPosd]-ete:%%%:(e)gmegnete       VerbPostbase; ! 4Du possessor |
! ------------------------------------------------------|-------------------------------------------------------|--------------------------------------------------------------|-----------------|


!!!!!!!!!!!!!!!!!!!!!!!!!!!!!!!!!!!!!!!!!!!!!!!!!!!!!!!!!!!!!!!!!!!!!!!!!!!!!
!!!!!!!!!!!!!!!!!!!!!!!!!!!!!!!!!!!!!!!!!!!!!!!!!!!!!!!!!!!!!!!!!!!!!!!!!!!!!
!!!!!!                                                                 !!!!!!
!!!!!!     Inflectional Morphemes Applied To Verbs / Derived Bases     !!!!!!
!!!!!!                                                                 !!!!!!
!!!!!!!!!!!!!!!!!!!!!!!!!!!!!!!!!!!!!!!!!!!!!!!!!!!!!!!!!!!!!!!!!!!!!!!!!!!!!
!!!!!!!!!!!!!!!!!!!!!!!!!!!!!!!!!!!!!!!!!!!!!!!!!!!!!!!!!!!!!!!!!!!!!!!!!!!!!

LEXICON VerbInflection

!!!!!!!!!!!!!!!!!!!!!!!!!!!!!!!!!!!!!!!!
!!!                                  !!!
!!!     Independent Mood Markers     !!!
!!!                                  !!!
!!!!!!!!!!!!!!!!!!!!!!!!!!!!!!!!!!!!!!!!

[V][Intr][Ind]:+'(g/t)u                    IntransitiveIndicative;
[V][Trns][Ind]:+'(g)a                      TransitiveIndicative; 

[V][Intr][Intrg]:                          IntransitiveInterrogative; 
[V][Trns][Intrg]:                          TransitiveInterrogative; 

[V][Intr][Opt][PRS]:                       IntransitivePresentOptative;
[V][Trns][Opt][PRS]:                       TransitivePresentOptative;

[V][Intr][Opt][FUT]:@~-ki                  IntransitiveFutureOptative;
[V][Trns][Opt][FUT]:@~-ki                  TransitiveFutureOptative;

[V][Intr][Opt][FUT][NEG]:@~+yaquna         IntransitiveNegativeFutureOptative;
[V][Trns][Opt][FUT][NEG]:@~+yaquna         TransitiveNegativeFutureOptative;

[V][Intr][Ptcp]:-lria/@+ngur*              IntransitiveParticipial;
![V][Trns][Ptcp]:@~-ke                      TransitiveParticipial; 

!!!!!!!!!!!!!!!!!!!!!!!!!!!!!!!!!!!!!!!
!!!                                 !!!
!!!     Connective Mood Markers     !!!
!!!                                 !!!
!!!!!!!!!!!!!!!!!!!!!!!!!!!!!!!!!!!!!!!

[V][Intr][Sbrd]:@~+lu/@na        IntransitiveSubordinative;
[V][Trns][Sbrd]:@~+lu/@na        TransitiveSubordinative;

[V][Intr][Prec]:@~(t)vaileg      IntransitiveConnectiveCEnd;
[V][Trns][Prec]:@~(t)vaileg      TransitiveConnectiveCEnd;

[V][Intr][Cnsq]:@~%:(ng)a        IntransitiveConnectiveVEnd;
[V][Trns][Cnsq]:@~%:(ng)a        TransitiveConnectiveVEnd;
[V][Intr][Cnsq]:@+nga            IntransitiveConnectiveVEnd;
[V][Trns][Cnsq]:@+nga            TransitiveConnectiveVEnd;


[V][Intr][Cont]:+'(g)aqa         IntransitiveConnectiveVEnd;
[V][Trns][Cont]:+'(g)aqa         TransitiveConnectiveVEnd;

[V][Intr][Conc]:@+ngr(ar)        IntransitiveConnectiveCEnd;
[V][Trns][Conc]:@+ngr(ar)        TransitiveConnectiveCEnd;

[V][Intr][Cond]:@~-ku            IntransitiveConnectiveCond;
[V][Trns][Cond]:@~-ku            TransitiveConnectiveCond;

[V][Intr][CtmpI]:-ller           IntransitiveConnectiveCtmp;
[V][Trns][CtmpI]:-ller           TransitiveConnectiveCtmp;

[V][Intr][CtmpII]:@%:(ng)inaner  IntransitiveConnectiveCtmp;
[V][Trns][CtmpII]:@%:(ng)inaner  TransitiveConnectiveCtmp;
[V][Intr][CtmpII]:@+nginaner     IntransitiveConnectiveCtmp;
[V][Trns][CtmpII]:@+nginaner     TransitiveConnectiveCtmp;

!!!!!!!!!!!!!!!!!!!!!!!!!!!!!!!!!!!!!!!!!!!!!!!!!!!!!!!!!!!!!!!!!!!!
!!!!!!!!!!!!!!!!!!!!!!!!!!!!!!!!!!!!!!!!!!!!!!!!!!!!!!!!!!!!!!!!!!!!
!!!                                                              !!!
!!!      Person-Number Inflection (Independent Mood Markers)     !!!
!!!                                                              !!!
!!!!!!!!!!!!!!!!!!!!!!!!!!!!!!!!!!!!!!!!!!!!!!!!!!!!!!!!!!!!!!!!!!!!
!!!!!!!!!!!!!!!!!!!!!!!!!!!!!!!!!!!!!!!!!!!!!!!!!!!!!!!!!!!!!!!!!!!!

LEXICON IntransitiveIndicative
!---------------------|--------------------------|-------------------------|
[3Sg]:q  EncliticOrEnd; [1Sg]:%:nga EncliticOrEnd; [2Sg]:ten  EncliticOrEnd;
[3Pl]:t  EncliticOrEnd; [1Pl]:kut   EncliticOrEnd; [2Pl]:ci   EncliticOrEnd;
[3Du]:k  EncliticOrEnd; [1Du]:kuk   EncliticOrEnd; [2Du]:tek  EncliticOrEnd;
!---------------------|--------------------------|-------------------------|

LEXICON TransitiveIndicative
!----------------------------------|------------------------------------|-------------------------------------|
[3Sg][3Sg]:a          EncliticOrEnd; [3Sg][3Pl]:i          EncliticOrEnd; [3Sg][3Du]:k           EncliticOrEnd;
[3Pl][3Sg]:at         EncliticOrEnd; [3Pl][3Pl]:it         EncliticOrEnd; [3Pl][3Du]:gket        EncliticOrEnd;
[3Du][3Sg]:ak         EncliticOrEnd; [3Du][3Pl]:kek        EncliticOrEnd; [3Du][3Du]:gkek        EncliticOrEnd;
!----------------------------------|------------------------------------|-------------------------------------|
[1Sg][3Sg]:qa         EncliticOrEnd; [1Sg][3Pl]:nka        EncliticOrEnd; [1Sg][3Du]:gka         EncliticOrEnd;
[1Pl][3Sg]:put        EncliticOrEnd; [1Pl][3Pl]:put        EncliticOrEnd; [1Pl][3Du]:gput        EncliticOrEnd;
[1Pl][3Sg]:rput       EncliticOrEnd;                                    !                                     !
[1Du][3Sg]:puk        EncliticOrEnd; [1Du][3Pl]:puk        EncliticOrEnd; [1Du][3Du]:gpuk        EncliticOrEnd;
[1Du][3Sg]:rpuk       EncliticOrEnd;                                    !                                     !
!----------------------------------|------------------------------------|-------------------------------------|
[2Sg][3Sg]:n          EncliticOrEnd; [2Sg][3Pl]:ten        EncliticOrEnd; [2Sg][3Du]:gken        EncliticOrEnd;
[2Pl][3Sg]:ci         EncliticOrEnd; [2Pl][3Pl]:ci         EncliticOrEnd; [2Pl][3Du]:gci         EncliticOrEnd;
[2Pl][3Sg]:rci        EncliticOrEnd;                                    !                                     !
[2Du][3Sg]:tek        EncliticOrEnd; [2Du][3Pl]:tek        EncliticOrEnd; [2Du][3Du]:gtek        EncliticOrEnd;
[2Du][3Sg]:rtek       EncliticOrEnd;                                    !                                     !
!----------------------------------|------------------------------------|-------------------------------------|
[3Sg][1Sg]:anga       EncliticOrEnd; [3Sg][1Pl]:akut       EncliticOrEnd; [3Sg][1Du]:akuk        EncliticOrEnd;
[3Pl][1Sg]:atnga      EncliticOrEnd; [3Pl][1Pl]:itkut      EncliticOrEnd; [3Pl][1Du]:itkuk       EncliticOrEnd;
[3Du][1Sg]:agnga      EncliticOrEnd; [3Du][1Pl]:agkut      EncliticOrEnd; [3Du][1Du]:agkuk       EncliticOrEnd;
[3Du][1Sg]:agnenga    EncliticOrEnd;                                    !                                     !
!----------------------------------|------------------------------------|-------------------------------------|
!                                  |                                    |                                     |
!                                  |                                    |                                     |
!                                  |                                    |                                     |
!----------------------------------|------------------------------------|-------------------------------------|
[2Sg][1Sg]:rpenga     EncliticOrEnd; [2Sg][1Pl]:rpekut     EncliticOrEnd; [2Sg][1Du]:rpekuk      EncliticOrEnd;
[2Pl][1Sg]:rpecia     EncliticOrEnd; [2Pl][1Pl]:rpecikut   EncliticOrEnd; [2Pl][1Du]:rpecikuk    EncliticOrEnd;
[2Du][1Sg]:rpetegnga  EncliticOrEnd; [2Du][1Pl]:rpetegkut  EncliticOrEnd; [2Du][1Du]:rpetegkuk   EncliticOrEnd;
[2Du][1Sg]:rpetegnenga EncliticOrEnd;                                   !                                     !
!----------------------------------|------------------------------------|-------------------------------------|
[2Sg][1Sg]:vnga       EncliticOrEnd; [2Sg][1Pl]:vkut       EncliticOrEnd; [2Sg][1Du]:vkuk        EncliticOrEnd;
[2Pl][1Sg]:vcia       EncliticOrEnd; [2Pl][1Pl]:vcikut     EncliticOrEnd; [2Pl][1Du]:vcikuk      EncliticOrEnd;
[2Du][1Sg]:vtegnga    EncliticOrEnd; [2Du][1Pl]:vtegkut    EncliticOrEnd; [2Du][1Du]:vtegkuk     EncliticOrEnd;
[2Du][1Sg]:vtegnenga  EncliticOrEnd;                                    !                                     !
!----------------------------------|------------------------------------|-------------------------------------|
[3Sg][2Sg]:aten       EncliticOrEnd; [3Sg][2Pl]:aci        EncliticOrEnd; [3Sg][2Du]:atek        EncliticOrEnd;
[3Pl][2Sg]:atgen      EncliticOrEnd; [3Pl][2Pl]:iceci      EncliticOrEnd; [3Pl][2Du]:icetek      EncliticOrEnd;
[3Du][2Sg]:agten      EncliticOrEnd; [3Du][2Pl]:agci       EncliticOrEnd; [3Du][2Du]:agtek       EncliticOrEnd;
!----------------------------------|------------------------------------|-------------------------------------|
[1Sg][2Sg]:mken       EncliticOrEnd; [1Sg][2Pl]:mci        EncliticOrEnd; [1Sg][2Du]:mtek        EncliticOrEnd;
[1Pl][2Sg]:mteggen    EncliticOrEnd; [1Pl][2Pl]:mceci      EncliticOrEnd; [1Pl][2Du]:mcetek      EncliticOrEnd;
[1Du][2Sg]:megten     EncliticOrEnd; [1Du][2Pl]:megci      EncliticOrEnd; [1Du][2Du]:megtek      EncliticOrEnd;
!----------------------------------|------------------------------------|-------------------------------------|
!                                  |                                    |                                     |
!                                  |                                    |                                     |
!                                  |                                    |                                     |
!----------------------------------|------------------------------------|-------------------------------------|


LEXICON IntransitiveInterrogative
!-----------------------------|---------------------------------|--------------------------------|
[3Sg]:+'(g/t)a   EncliticOrEnd; [1Sg]:~+(t)sia     EncliticOrEnd; [2Sg]:~+(t)sit    EncliticOrEnd;
                                [1Sg]:~+(t)yia     EncliticOrEnd; [2Sg]:~+(t)yit    EncliticOrEnd;
[3Pl]:+'(g/t)at  EncliticOrEnd; [1Pl]:@~+ceta      EncliticOrEnd; [2Pl]:@~+ceci     EncliticOrEnd;
                                                                  [2Pl]:+(s)tessi   EncliticOrEnd;
[3Du]:+'(g/t)ak  EncliticOrEnd; [1Du]:@~+ceńuk     EncliticOrEnd; [2Du]:@~+cetek    EncliticOrEnd;
                                [1Du]:@~+ceńung    EncliticOrEnd;
!-----------------------------|---------------------------------|--------------------------------|

LEXICON TransitiveInterrogative
!--------------------------------------|----------------------------------------|-----------------------------------------|
[3Sg][3Sg]:+'(g/t)a%:gu   EncliticOrEnd; [3Sg][3Pl]:+'(g/t)aki     EncliticOrEnd; [3Sg][3Du]:+'(g/t)akek     EncliticOrEnd;
[3Pl][3Sg]:+'(g/t)atgu    EncliticOrEnd; [3Pl][3Pl]:+'(g/t)atki    EncliticOrEnd; [3Pl][3Du]:+'(g/t)atkek    EncliticOrEnd;
[3Du][3Sg]:+'(g/t)agnegu  EncliticOrEnd; [3Du][3Pl]:+'(g/t)agki    EncliticOrEnd; [3Du][3Du]:+'(g/t)agkek    EncliticOrEnd;
[3Du][3Sg]:+'(g/t)an'gu   EncliticOrEnd; [3Du][3Pl]:+'(g/t)agneki  EncliticOrEnd; [3Du][3Du]:+'(g/t)agnekek  EncliticOrEnd;
!--------------------------------------|----------------------------------------|-----------------------------------------|
![1Sg][3Sg]: EncliticOrEnd; [1Sg][3Pl]: EncliticOrEnd; [1Sg][3Du]: EncliticOrEnd;
![1Pl][3Sg]: EncliticOrEnd; [1Pl][3Pl]: EncliticOrEnd; [1Pl][3Du]: EncliticOrEnd;
![1Du][3Sg]: EncliticOrEnd; [1Du][3Pl]: EncliticOrEnd; [1Du][3Du]: EncliticOrEnd;
!--------------------------------------|----------------------------------------|-----------------------------------------|
[2Sg][3Sg]:~+(t)siu       EncliticOrEnd; [2Sg][3Pl]:~+(t)siki      EncliticOrEnd; [2Sg][3Du]:~+(t)sikek      EncliticOrEnd;
[2Pl][3Sg]:@~+ceciu       EncliticOrEnd; [2Pl][3Pl]:@~+ceciki      EncliticOrEnd; [2Pl][3Du]:@~+cecikek      EncliticOrEnd;
[2Du][3Sg]:@~+cetegnegu   EncliticOrEnd; [2Du][3Pl]:@~+cetegki     EncliticOrEnd; [2Du][3Du]:@~+cetegkek     EncliticOrEnd;
!--------------------------------------|----------------------------------------|-----------------------------------------|
[3Sg][1Sg]:+'(g/t)anga    EncliticOrEnd; [3Sg][1Pl]:+'(g/t)akut    EncliticOrEnd; [3Sg][1Du]:+'(g/t)akuk     EncliticOrEnd;
[3Pl][1Sg]:+'(g/t)atnga   EncliticOrEnd; [3Pl][1Pl]:+'(g/t)atkut   EncliticOrEnd; [3Pl][1Du]:+'(g/t)atkuk    EncliticOrEnd;
[3Du][1Sg]:+'(g/t)agnga   EncliticOrEnd; [3Du][1Pl]:+'(g/t)agkut   EncliticOrEnd; [3Du][1Du]:+'(g/t)agkuk    EncliticOrEnd;
[3Du][1Sg]:+'(g/t)agnenga EncliticOrEnd; [3Du][1Pl]:+'(g/t)agnekut EncliticOrEnd; [3Du][1Du]:+'(g/t)agnekuk  EncliticOrEnd;
!--------------------------------------|----------------------------------------|-----------------------------------------|
!                                      |                                        |                                         | 
!                                      |                                        |                                         | 
!                                      |                                        |                                         | 
!--------------------------------------|----------------------------------------|-----------------------------------------|
[2Sg][1Sg]:~+(t)sia       EncliticOrEnd; [2Sg][1Pl]:~+(t)sikut     EncliticOrEnd; [2Sg][1Du]:~+(t)sikuk      EncliticOrEnd;
[2Pl][1Sg]:@~+cecia       EncliticOrEnd; [2Pl][1Pl]:@~+cecikut     EncliticOrEnd; [2Pl][1Du]:@~+cecikuk      EncliticOrEnd;
[2Du][1Sg]:@~+cetegnga    EncliticOrEnd; [2Du][1Pl]:@~+cetegkut    EncliticOrEnd; [2Du][1Du]:@~+cetegkuk     EncliticOrEnd;
!--------------------------------------|----------------------------------------|-----------------------------------------|
[3Sg][2Sg]:+'(g/t)aten    EncliticOrEnd; [3Sg][2Pl]:+'(g/t)aci     EncliticOrEnd; [3Sg][2Du]:+'(g/t)atek     EncliticOrEnd;
[3Pl][2Sg]:+'(g/t)atgen   EncliticOrEnd; [3Pl][2Pl]:+'(g/t)aceci   EncliticOrEnd; [3Pl][2Du]:+'(g/t)acetek   EncliticOrEnd;
[3Du][2Sg]:+'(g/t)agten   EncliticOrEnd; [3Du][2Pl]:+'(g/t)agci    EncliticOrEnd; [3Du][2Du]:+'(g/t)agtek    EncliticOrEnd;
[3Du][2Sg]:+'(g/t)agneten EncliticOrEnd; [3Du][2Pl]:+'(g/t)agneci  EncliticOrEnd; [3Du][2Du]:+'(g/t)agnetek  EncliticOrEnd;
!--------------------------------------|----------------------------------------|-----------------------------------------|
[1Sg][2Sg]:~+(t)siken     EncliticOrEnd;                                        !                                         |
![1Pl][2Sg]:               EncliticOrEnd;                                        !                                         |
![1Du][2Sg]:               EncliticOrEnd;                                        !                                         |
!--------------------------------------|----------------------------------------|-----------------------------------------|
!                                      |                                        |                                         | 
!                                      |                                        |                                         | 
!                                      |                                        |                                         | 
!--------------------------------------|----------------------------------------|-----------------------------------------|


LEXICON IntransitivePresentOptative
!--------------------------|-----------------------------|----------------------------------|
[3Sg]:@~+li   EncliticOrEnd; [1Sg]:@~+lii   EncliticOrEnd; [2Sg]:[Opt_PRS_2Sg] EncliticOrEnd;
[3Pl]:@~+lit  EncliticOrEnd; [1Pl]:-lta     EncliticOrEnd; [2Pl]:@+ci          EncliticOrEnd;
                             [1Pl]:%%(e)lta EncliticOrEnd;
[3Du]:@~+lik  EncliticOrEnd; [1Du]:@~+luk   EncliticOrEnd; [2Du]:@+tek         EncliticOrEnd;
!--------------------------|-----------------------------|----------------------------------|

LEXICON TransitivePresentOptative
!-------------------------------------------|------------------------------------------|-------------------------------------------|
[3Sg][3Sg]:@~+liku             EncliticOrEnd; [3Sg][3Pl]:@~+liki          EncliticOrEnd; [3Sg][3Du]:@~+likek          EncliticOrEnd;
[3Pl][3Sg]:@~+litgu            EncliticOrEnd; [3Pl][3Pl]:@~+litki         EncliticOrEnd; [3Pl][3Du]:@~+litkek         EncliticOrEnd;
[3Du][3Sg]:@~+lignegu          EncliticOrEnd; [3Du][3Pl]:@~+ligki         EncliticOrEnd; [3Du][3Du]:@~+ligkek         EncliticOrEnd;
[3Du][3Sg]:@~lin'gu            EncliticOrEnd; [3Du][3Pl]:@~+ligneki       EncliticOrEnd; [3Du][3Du]:@~+lignekek       EncliticOrEnd;
!-------------------------------------------|------------------------------------------|-------------------------------------------|
[1Sg][3Sg]:@~+laku             EncliticOrEnd; [1Sg][3Pl]:@~+laki          EncliticOrEnd; [1Sg][3Du]:@~+lakek          EncliticOrEnd;
[1Pl][3Sg]:@~+laut             EncliticOrEnd; [1Pl][3Pl]:@~+laput         EncliticOrEnd; [1Pl][3Du]:@~+lagput         EncliticOrEnd;
[1Du][3Sg]:@~+lauk             EncliticOrEnd; [1Du][3Pl]:@~+lapuk         EncliticOrEnd; [1Du][3Du]:@~+lagpuk         EncliticOrEnd;
!-------------------------------------------|------------------------------------------|-------------------------------------------|
[2Sg][3Sg]:[Opt_PRS_2Sg_3Sg]   EncliticOrEnd; [2Sg][3Pl]:@+ki             EncliticOrEnd; [2Sg][3Du]:@+kek             EncliticOrEnd;
[2Pl][3Sg]:@+ciu               EncliticOrEnd; [2Pl][3Pl]:@+ciki           EncliticOrEnd; [2Pl][3Du]:@+cikek           EncliticOrEnd;
[2Du][3Sg]:@+tegu              EncliticOrEnd; [2Du][3Pl]:@+tegki          EncliticOrEnd; [2Du][3Du]:@+tegkek          EncliticOrEnd;
!-------------------------------------------|------------------------------------------|-------------------------------------------|
[3Sg][1Sg]:@~+linga            EncliticOrEnd; [3Sg][1Pl]:@~+likut         EncliticOrEnd; [3Sg][1Du]:@~+likuk          EncliticOrEnd;
[3Pl][1Sg]:@~+litnga           EncliticOrEnd; [3Pl][1Pl]:@~+litkut        EncliticOrEnd; [3Pl][1Du]:@~+litkuk         EncliticOrEnd;
[3Du][1Sg]:@~+lignga           EncliticOrEnd; [3Du][1Pl]:@~+ligkut        EncliticOrEnd; [3Du][1Du]:@~+ligkuk         EncliticOrEnd;
[3Du][1Sg]:@~+lignenga         EncliticOrEnd; [3Du][1Pl]:@~+lignekut      EncliticOrEnd; [3Du][1Du]:@~+lignekuk       EncliticOrEnd;
!-------------------------------------------|------------------------------------------|-------------------------------------------|
!                                           |                                          |                                           |
!                                           |                                          |                                           |
!                                           |                                          |                                           |
!-------------------------------------------|------------------------------------------|-------------------------------------------|
[2Sg][1Sg]:@+nga               EncliticOrEnd; [2Sg][1Pl]:@+kut            EncliticOrEnd; [2Sg][1Du]:@+kuk             EncliticOrEnd;
[2Sg][1Sg]:[Opt_PRS_2Sg_1Sg]   EncliticOrEnd;
[2Pl][1Sg]:@+cia               EncliticOrEnd; [2Pl][1Pl]:@+cikut          EncliticOrEnd; [2Pl][1Du]:@+cikuk           EncliticOrEnd;
[2Du][1Sg]:@+tegnga            EncliticOrEnd; [2Du][1Pl]:@+tegkut         EncliticOrEnd; [2Du][1Du]:@+tegkuk          EncliticOrEnd;
!-------------------------------------------|------------------------------------------|-------------------------------------------|
[3Sg][2Sg]:@~+liten            EncliticOrEnd; [3Sg][2Pl]:@~+lici          EncliticOrEnd; [3Sg][2Du]:@~+litek          EncliticOrEnd;
[3Pl][2Sg]:@~+litgen           EncliticOrEnd; [3Pl][2Pl]:@~+liceci        EncliticOrEnd; [3Pl][2Du]:@~+licetek        EncliticOrEnd;
[3Du][2Sg]:@~+ligten           EncliticOrEnd; [3Du][2Pl]:@~+ligci         EncliticOrEnd; [3Du][2Du]:@~+ligtek         EncliticOrEnd;
[3Du][2Sg]:@~+ligneten         EncliticOrEnd; [3Du][2Pl]:@~+ligneci       EncliticOrEnd; [3Du][2Du]:@~+lignetek       EncliticOrEnd;
!-------------------------------------------|------------------------------------------|-------------------------------------------|
[1Sg][2Sg]:@~+lamken           EncliticOrEnd; [1Sg][2Pl]:@~+lamci         EncliticOrEnd; [1Sg][2Du]:@~+lamtek         EncliticOrEnd;
[1Sg][2Sg]:@~+laken            EncliticOrEnd;
[1Pl][2Sg]:@~+lamteggen        EncliticOrEnd; [1Pl][2Pl]:@~+lamceci       EncliticOrEnd; [1Pl][2Du]:@~+lamcetek       EncliticOrEnd;
[1Du][2Sg]:@~+lamegten         EncliticOrEnd; [1Du][2Pl]:@~+lamegci       EncliticOrEnd; [1Du][2Du]:@~+lamegtek       EncliticOrEnd;
!-------------------------------------------|------------------------------------------|-------------------------------------------|
!                                           |                                          |                                           |
!                                           |                                          |                                           |
!                                           |                                          |                                           |
!-------------------------------------------|------------------------------------------|-------------------------------------------|

LEXICON IntransitiveFutureOptative
!--------------------------|-----------------------------|----------------------------------|
[3Sg]:li      EncliticOrEnd; [1Sg]:lii      EncliticOrEnd; [2Sg]:na            EncliticOrEnd;
[3Pl]:lit     EncliticOrEnd; [1Pl]:lta      EncliticOrEnd; [2Pl]:ci            EncliticOrEnd;
[3Du]:lik     EncliticOrEnd; [1Du]:luk      EncliticOrEnd; [2Du]:tek           EncliticOrEnd;
!--------------------------|-----------------------------|----------------------------------|

LEXICON TransitiveFutureOptative
!-------------------------------------------|------------------------------------------|-------------------------------------------|
[3Sg][3Sg]:ku                  EncliticOrEnd; [3Sg][3Pl]:ki               EncliticOrEnd; [3Sg][3Du]:kek               EncliticOrEnd;
[3Pl][3Sg]:tgu                 EncliticOrEnd; [3Pl][3Pl]:tki              EncliticOrEnd; [3Pl][3Du]:tkek              EncliticOrEnd;
[3Du][3Sg]:gnegu               EncliticOrEnd; [3Du][3Pl]:gki              EncliticOrEnd; [3Du][3Du]:gkek              EncliticOrEnd;
[3Du][3Sg]:n'gu                EncliticOrEnd; [3Du][3Pl]:gneki            EncliticOrEnd; [3Du][3Du]:gnekek            EncliticOrEnd;
!-------------------------------------------|------------------------------------------|-------------------------------------------|
[1Sg][3Sg]:ku                  EncliticOrEnd; [1Sg][3Pl]:ki               EncliticOrEnd; [1Sg][3Du]:kek               EncliticOrEnd;
[1Pl][3Sg]:ut                  EncliticOrEnd; [1Pl][3Pl]:put              EncliticOrEnd; [1Pl][3Du]:gput              EncliticOrEnd;
[1Du][3Sg]:uk                  EncliticOrEnd; [1Du][3Pl]:puk              EncliticOrEnd; [1Du][3Du]:gpuk              EncliticOrEnd;
!-------------------------------------------|------------------------------------------|-------------------------------------------|
[2Sg][3Sg]:u                   EncliticOrEnd; [2Sg][3Pl]:ki               EncliticOrEnd; [2Sg][3Du]:kek               EncliticOrEnd;
[2Pl][3Sg]:ciu                 EncliticOrEnd; [2Pl][3Pl]:ciki             EncliticOrEnd; [2Pl][3Du]:cikek             EncliticOrEnd;
[2Du][3Sg]:tegu                EncliticOrEnd; [2Du][3Pl]:tegki            EncliticOrEnd; [2Du][3Du]:tegkek            EncliticOrEnd;
!-------------------------------------------|------------------------------------------|-------------------------------------------|
[3Sg][1Sg]:nga                 EncliticOrEnd; [3Sg][1Pl]:kut              EncliticOrEnd; [3Sg][1Du]:kuk               EncliticOrEnd;
[3Pl][1Sg]:tnga                EncliticOrEnd; [3Pl][1Pl]:tkut             EncliticOrEnd; [3Pl][1Du]:tkuk              EncliticOrEnd;
[3Du][1Sg]:gnga                EncliticOrEnd; [3Du][1Pl]:gkut             EncliticOrEnd; [3Du][1Du]:gkuk              EncliticOrEnd;
[3Du][1Sg]:gnenga              EncliticOrEnd; [3Du][1Pl]:gnekut           EncliticOrEnd; [3Du][1Du]:gnekuk            EncliticOrEnd;
!-------------------------------------------|------------------------------------------|-------------------------------------------|
!                                           |                                          |                                           |
!                                           |                                          |                                           |
!                                           |                                          |                                           |
!-------------------------------------------|------------------------------------------|-------------------------------------------|
[2Sg][1Sg]:nga                 EncliticOrEnd; [2Sg][1Pl]:kut              EncliticOrEnd; [2Sg][1Du]:kuk               EncliticOrEnd;
[2Pl][1Sg]:cia                 EncliticOrEnd; [2Pl][1Pl]:cikut            EncliticOrEnd; [2Pl][1Du]:cikuk             EncliticOrEnd;
[2Du][1Sg]:tegnga              EncliticOrEnd; [2Du][1Pl]:tegkut           EncliticOrEnd; [2Du][1Du]:tegkuk            EncliticOrEnd;
!-------------------------------------------|------------------------------------------|-------------------------------------------|
[3Sg][2Sg]:ten                 EncliticOrEnd; [3Sg][2Pl]:ci               EncliticOrEnd; [3Sg][2Du]:tek               EncliticOrEnd;
[3Pl][2Sg]:tgen                EncliticOrEnd; [3Pl][2Pl]:ceci             EncliticOrEnd; [3Pl][2Du]:cetek             EncliticOrEnd;
[3Du][2Sg]:gten                EncliticOrEnd; [3Du][2Pl]:gci              EncliticOrEnd; [3Du][2Du]:gtek              EncliticOrEnd;
[3Du][2Sg]:gneten              EncliticOrEnd; [3Du][2Pl]:gneci            EncliticOrEnd; [3Du][2Du]:gnetek            EncliticOrEnd;
!-------------------------------------------|------------------------------------------|-------------------------------------------|
[1Sg][2Sg]:mken                EncliticOrEnd; [1Sg][2Pl]:mci              EncliticOrEnd; [1Sg][2Du]:mtek              EncliticOrEnd;
[1Sg][2Sg]:ken                 EncliticOrEnd;
[1Pl][2Sg]:mteggen             EncliticOrEnd; [1Pl][2Pl]:mceci            EncliticOrEnd; [1Pl][2Du]:mcetek            EncliticOrEnd;
[1Du][2Sg]:megten              EncliticOrEnd; [1Du][2Pl]:megci            EncliticOrEnd; [1Du][2Du]:megtek            EncliticOrEnd;
!-------------------------------------------|------------------------------------------|-------------------------------------------|
!                                           |                                          |                                           |
!                                           |                                          |                                           |
!                                           |                                          |                                           |
!-------------------------------------------|------------------------------------------|-------------------------------------------|


LEXICON IntransitiveNegativeFutureOptative
!----------------------|
[2Sg]:k   EncliticOrEnd;
[2Pl]:ci  EncliticOrEnd;
[2Du]:tek EncliticOrEnd;
!----------------------|

LEXICON TransitiveNegativeFutureOptative
!------------------------------|--------------------------------|--------------------------------|
[2Sg][3Sg]:ku     EncliticOrEnd; [2Sg][3Pl]:ki     EncliticOrEnd; [2Sg][3Du]:kek    EncliticOrEnd;
[2Pl][3Sg]:ciu    EncliticOrEnd; [2Pl][3Pl]:ciki   EncliticOrEnd; [2Pl][3Du]:cikek  EncliticOrEnd;
[2Du][3Sg]:tegu   EncliticOrEnd; [2Du][3Pl]:tegki  EncliticOrEnd; [2Du][3Du]:tegkek EncliticOrEnd;
!------------------------------|--------------------------------|--------------------------------|
[2Sg][1Sg]:%:nga  EncliticOrEnd; [2Sg][1Pl]:kut    EncliticOrEnd; [2Sg][1Du]:kuk    EncliticOrEnd;
[2Pl][1Sg]:cia    EncliticOrEnd; [2Pl][1Pl]:cikut  EncliticOrEnd; [2Pl][1Du]:cikuk  EncliticOrEnd;
[2Du][1Sg]:tegnga EncliticOrEnd; [2Du][1Pl]:tegkut EncliticOrEnd; [2Du][1Du]:tegkuk EncliticOrEnd;
!------------------------------|--------------------------------|--------------------------------|


LEXICON IntransitiveParticipial
!---------------------|--------------------------|-------------------------|
[3Sg]:0  EncliticOrEnd; [1Sg]:nga   EncliticOrEnd; [2Sg]:ten  EncliticOrEnd;
[3Pl]:t  EncliticOrEnd; [1Pl]:kut   EncliticOrEnd; [2Pl]:si   EncliticOrEnd;
[3Du]:k  EncliticOrEnd; [1Du]:kung  EncliticOrEnd; [2Du]:tek  EncliticOrEnd;
!---------------------|--------------------------|-------------------------|


!!!!!!!!!!!!!!!!!!!!!!!!!!!!!!!!!!!!!!!!!!!!!!!!!!!!!!!!!!!!!!!!!!!!
!!!!!!!!!!!!!!!!!!!!!!!!!!!!!!!!!!!!!!!!!!!!!!!!!!!!!!!!!!!!!!!!!!!!
!!!                                                              !!!
!!!      Person-Number Inflection (Dependent Mood Markers)       !!!
!!!                                                              !!!
!!!!!!!!!!!!!!!!!!!!!!!!!!!!!!!!!!!!!!!!!!!!!!!!!!!!!!!!!!!!!!!!!!!!
!!!!!!!!!!!!!!!!!!!!!!!!!!!!!!!!!!!!!!!!!!!!!!!!!!!!!!!!!!!!!!!!!!!!


LEXICON IntransitiveSubordinative
!-----------------------|--------------------------|-------------------------|
[3Sg]:ni   EncliticOrEnd; [1Sg]:%:nga EncliticOrEnd; [2Sg]:ten  EncliticOrEnd; 
[3Pl]:teng EncliticOrEnd; [1Pl]:ta    EncliticOrEnd; [2Pl]:ci   EncliticOrEnd; 
[3Du]:tek  EncliticOrEnd; [1Du]:nuk   EncliticOrEnd; [2Du]:tek  EncliticOrEnd;
                          [1Du]:nung  EncliticOrEnd;
!-----------------------|--------------------------|-------------------------|

LEXICON TransitiveSubordinative
!---------------------------|--------------------------|----------------------------|
[_][3Sg]:ku    EncliticOrEnd; [_][3Pl]:ki EncliticOrEnd; [_][3Du]:kek  EncliticOrEnd; 
[_][1Sg]:%:nga EncliticOrEnd; [_][1Pl]:ta EncliticOrEnd; [_][1Du]:nuk  EncliticOrEnd;
                                                         [_][1Du]:nung EncliticOrEnd;  
[_][2Sg]:ten   EncliticOrEnd; [_][2Pl]:ci EncliticOrEnd; [_][2Du]:tek  EncliticOrEnd; 
!---------------------------|--------------------------|----------------------------|


LEXICON IntransitiveConnectiveVEnd
!---------------------------|----------------------------|---------------------------|--------------------------|
[3Sg]:%:^an    EncliticOrEnd; [1Sg]:+ma     EncliticOrEnd; [2Sg]:.vet   EncliticOrEnd; [4Sg]:+mi   EncliticOrEnd; 
[3Pl]:%:^ata   EncliticOrEnd; [1Pl]:-mta    EncliticOrEnd; [2Pl]:.veci  EncliticOrEnd; [4Pl]:+meng EncliticOrEnd; 
[3Du]:%:^agnek EncliticOrEnd; [1Du]:-megnuk EncliticOrEnd; [2Du]:.vtek  EncliticOrEnd; [4Du]:+mek  EncliticOrEnd; 
!---------------------------|----------------------------|---------------------------|--------------------------|

LEXICON IntransitiveConnectiveCEnd
!--------------------------|----------------------------|---------------------------|--------------------------|
[3Sg]:%:an    EncliticOrEnd; [1Sg]:+ma     EncliticOrEnd; [2Sg]:+pet   EncliticOrEnd; [4Sg]:+mi   EncliticOrEnd; 
[3Pl]:%:ata   EncliticOrEnd; [1Pl]:-mta    EncliticOrEnd; [2Pl]:+peci  EncliticOrEnd; [4Pl]:+meng EncliticOrEnd; 
[3Du]:%:agnek EncliticOrEnd; [1Du]:-megnuk EncliticOrEnd; [2Du]:+petek EncliticOrEnd; [4Du]:+mek  EncliticOrEnd; 
!--------------------------|----------------------------|---------------------------|--------------------------|

LEXICON IntransitiveConnectiveCond
!---------------------------|----------------------------|---------------------------|--------------------------|
[3Sg]:%:^an    EncliticOrEnd; [1Sg]:+ma     EncliticOrEnd; [2Sg]:.vet   EncliticOrEnd; [4Sg]:+ni   EncliticOrEnd; 
[3Pl]:%:^ata   EncliticOrEnd; [1Pl]:-mta    EncliticOrEnd; [2Pl]:.veci  EncliticOrEnd; [4Pl]:+neng EncliticOrEnd; 
[3Du]:%:^agnek EncliticOrEnd; [1Du]:-megnuk EncliticOrEnd; [2Du]:.vtek  EncliticOrEnd; [4Du]:+nek  EncliticOrEnd; 
!---------------------------|----------------------------|---------------------------|--------------------------|

LEXICON IntransitiveConnectiveCtmp
!--------------------------|----------------------------|-----------------------------|----------------------------|
[3Sg]:%:ani   EncliticOrEnd; [1Sg]:-mni    EncliticOrEnd; [2Sg]:+peni    EncliticOrEnd; [4Sg]:+mini   EncliticOrEnd; 
[3Pl]:%:atni  EncliticOrEnd; [1Pl]:-mteńi  EncliticOrEnd; [2Pl]:+peceńi  EncliticOrEnd; [4Pl]:+meggni EncliticOrEnd; 
[3Du]:%:agni  EncliticOrEnd; [1Du]:-megni  EncliticOrEnd; [2Du]:+petegni EncliticOrEnd; [4Du]:+megni  EncliticOrEnd; 
!--------------------------|----------------------------|-----------------------------|----------------------------|


LEXICON TransitiveConnnectiveVEnd
!----------------------------------|------------------------------------|-------------------------------------|
[3Sg][3Sg]:%:^aku     EncliticOrEnd; [3Sg][3Pl]:%:^aki     EncliticOrEnd; [3Sg][3Du]:%:^akek     EncliticOrEnd; 
[3Pl][3Sg]:%:^atgu    EncliticOrEnd; [3Pl][3Pl]:%:^atki    EncliticOrEnd; [3Pl][3Du]:%:^atkek    EncliticOrEnd; 
[3Du][3Sg]:%:^agnegu  EncliticOrEnd; [3Du][3Pl]:%:^agki    EncliticOrEnd; [3Du][3Du]:%:^agkek    EncliticOrEnd; 
!----------------------------------|------------------------------------|-------------------------------------|
[1Sg][3Sg]:-mku       EncliticOrEnd; [1Sg][3Pl]:-mki       EncliticOrEnd; [1Sg][3Du]:-mkek       EncliticOrEnd; 
[1Pl][3Sg]:-mteggu    EncliticOrEnd; [1Pl][3Pl]:-mteki     EncliticOrEnd; [1Pl][3Du]:-mtekek     EncliticOrEnd; 
[1Du][3Sg]:-megnegu   EncliticOrEnd; [1Du][3Pl]:-megki     EncliticOrEnd; [1Du][3Du]:-megkek     EncliticOrEnd; 
!----------------------------------|------------------------------------|-------------------------------------|
[2Sg][3Sg]:.vgu       EncliticOrEnd; [2Sg][3Pl]:.vki       EncliticOrEnd; [2Sg][3Du]:.vkek       EncliticOrEnd; 
[2Pl][3Sg]:.vciu      EncliticOrEnd; [2Pl][3Pl]:.vciki     EncliticOrEnd; [2Pl][3Du]:.vcikek     EncliticOrEnd; 
[2Du][3Sg]:.vtegnegu  EncliticOrEnd; [2Du][3Pl]:.vtegki    EncliticOrEnd; [2Du][3Du]:.vtegkek    EncliticOrEnd; 
!----------------------------------|------------------------------------|-------------------------------------|
[4Sg][3Sg]:+miu       EncliticOrEnd; [4Sg][3Pl]:+miki      EncliticOrEnd; [4Sg][3Du]:+mikek      EncliticOrEnd; 
[4Pl][3Sg]:+megteggu  EncliticOrEnd; [4Pl][3Pl]:+megteki   EncliticOrEnd; [4Pl][3Du]:+megtekek   EncliticOrEnd; 
[4Du][3Sg]:+megnegu   EncliticOrEnd; [4Du][3Pl]:+megneki   EncliticOrEnd; [4Du][3Du]:+megnekek   EncliticOrEnd; 
!----------------------------------|------------------------------------|-------------------------------------|
[3Sg][1Sg]:%:^anga    EncliticOrEnd; [3Sg][1Pl]:%:^akut    EncliticOrEnd; [3Sg][1Du]:%:^akuk     EncliticOrEnd; 
[3Pl][1Sg]:%:^atnga   EncliticOrEnd; [3Pl][1Pl]:%:^atkut   EncliticOrEnd; [3Pl][1Du]:%:^atkuk    EncliticOrEnd; 
[3Du][1Sg]:%:^agnga   EncliticOrEnd; [3Du][1Pl]:%:^agkut   EncliticOrEnd; [3Du][1Du]:%:^agkuk    EncliticOrEnd; 
!----------------------------------|------------------------------------|-------------------------------------|
!                                  |                                    |                                     |
!                                  |                                    |                                     |
!                                  |                                    |                                     |
!----------------------------------|------------------------------------|-------------------------------------|
[2Sg][1Sg]:.vnga      EncliticOrEnd; [2Sg][1Pl]:.vkut      EncliticOrEnd; [2Sg][1Du]:.vkuk       EncliticOrEnd; 
[2Pl][1Sg]:.vcia      EncliticOrEnd; [2Pl][1Pl]:.vcikut    EncliticOrEnd; [2Pl][1Du]:.vcikuk     EncliticOrEnd; 
[2Du][1Sg]:.vtegnga   EncliticOrEnd; [2Du][1Pl]:.vtegkut   EncliticOrEnd; [2Du][1Du]:.vtegkuk    EncliticOrEnd; 
!----------------------------------|------------------------------------|-------------------------------------|
[4Sg][1Sg]:+mia       EncliticOrEnd; [4Sg][1Pl]:+mikut     EncliticOrEnd; [4Sg][1Du]:+mikuk      EncliticOrEnd; 
[4Pl][1Sg]:+megtenga  EncliticOrEnd; [4Pl][1Pl]:+megtekut  EncliticOrEnd; [4Pl][1Du]:+megtekuk   EncliticOrEnd; 
[4Du][1Sg]:+megnenga  EncliticOrEnd; [4Du][1Pl]:+megnekut  EncliticOrEnd; [4Du][1Du]:+megnekuk   EncliticOrEnd; 
!----------------------------------|------------------------------------|-------------------------------------|
[3Sg][2Sg]:%:^aten    EncliticOrEnd; [3Sg][2Pl]:%:^aci     EncliticOrEnd; [3Sg][2Du]:%:^atek     EncliticOrEnd; 
[3Pl][2Sg]:%:^atgen   EncliticOrEnd; [3Pl][2Pl]:%:^aceci   EncliticOrEnd; [3Pl][2Du]:%:^acetek   EncliticOrEnd; 
[3Du][2Sg]:%:^agten   EncliticOrEnd; [3Du][2Pl]:%:^agci    EncliticOrEnd; [3Du][2Du]:%:^agtek    EncliticOrEnd; 
!----------------------------------|------------------------------------|-------------------------------------|
[1Sg][2Sg]:-mken      EncliticOrEnd; [1Sg][2Pl]:-mci       EncliticOrEnd; [1Sg][2Du]:-mtek       EncliticOrEnd; 
[1Pl][2Sg]:-mteggen   EncliticOrEnd; [1Pl][2Pl]:-mceci     EncliticOrEnd; [1Pl][2Du]:-mcetek     EncliticOrEnd; 
[1Du][2Sg]:-megten    EncliticOrEnd; [1Du][2Pl]:-megci     EncliticOrEnd; [1Du][2Du]:-megtek     EncliticOrEnd; 
!----------------------------------|------------------------------------|-------------------------------------|
!                                  |                                    |                                     |
!                                  |                                    |                                     |
!                                  |                                    |                                     |
!----------------------------------|------------------------------------|-------------------------------------|
[4Sg][2Sg]:+miten     EncliticOrEnd; [4Sg][2Pl]:+mici      EncliticOrEnd; [4Sg][2Du]:+mitek      EncliticOrEnd; 
[4Pl][2Sg]:+megteggen EncliticOrEnd; [4Pl][2Pl]:+megceci   EncliticOrEnd; [4Pl][2Du]:+megcetek   EncliticOrEnd; 
[4Du][2Sg]:+megnegen  EncliticOrEnd; [4Du][2Pl]:+megneci   EncliticOrEnd; [4Du][2Du]:+megnetek   EncliticOrEnd; 
!----------------------------------|------------------------------------|-------------------------------------|
[3Sg][4Sg]:%:^ani     EncliticOrEnd; [3Sg][4Pl]:%:^ateng   EncliticOrEnd; [3Sg][4Du]:%:^atek     EncliticOrEnd; 
[3Pl][4Sg]:%:^atni    EncliticOrEnd; [3Pl][4Pl]:%:^aceteng EncliticOrEnd; [3Pl][4Du]:%:^acetek   EncliticOrEnd; 
[3Du][4Sg]:%:^agni    EncliticOrEnd; [3Du][4Pl]:%:^agteng  EncliticOrEnd; [3Du][4Du]:%:^agtek    EncliticOrEnd; 
!----------------------------------|------------------------------------|-------------------------------------|
[1Sg][4Sg]:-mni       EncliticOrEnd; [1Sg][4Pl]:-mteng     EncliticOrEnd; [1Sg][4Du]:-mtek       EncliticOrEnd; 
[1Pl][4Sg]:-mteńi     EncliticOrEnd; [1Pl][4Pl]:-mceteng   EncliticOrEnd; [1Pl][4Du]:-mcetek     EncliticOrEnd; 
[1Du][4Sg]:-megni     EncliticOrEnd; [1Du][4Pl]:-megteng   EncliticOrEnd; [1Du][4Du]:-megtek     EncliticOrEnd; 
!----------------------------------|------------------------------------|-------------------------------------|
[2Sg][4Sg]:.vni       EncliticOrEnd; [2Sg][4Pl]:.vteng     EncliticOrEnd; [2Sg][4Du]:.vtek       EncliticOrEnd; 
[2Pl][4Sg]:.vcini     EncliticOrEnd; [2Pl][4Pl]:.vciteng   EncliticOrEnd; [2Pl][4Du]:.vcitek     EncliticOrEnd; 
[2Du][4Sg]:.vtegni    EncliticOrEnd; [2Du][4Pl]:.vtegteng  EncliticOrEnd; [2Du][4Du]:.vtegtek    EncliticOrEnd; 
!----------------------------------|------------------------------------|-------------------------------------|
!                                  |                                    |                                     |
!                                  |                                    |                                     |
!                                  |                                    |                                     |
!----------------------------------|------------------------------------|-------------------------------------|

LEXICON TransitiveConnnectiveCEnd
!----------------------------------|------------------------------------|-------------------------------------|
[3Sg][3Sg]:%:aku      EncliticOrEnd; [3Sg][3Pl]:%:aki      EncliticOrEnd; [3Sg][3Du]:%:akek      EncliticOrEnd; 
[3Pl][3Sg]:%:atgu     EncliticOrEnd; [3Pl][3Pl]:%:atki     EncliticOrEnd; [3Pl][3Du]:%:atkek     EncliticOrEnd; 
[3Du][3Sg]:%:agnegu   EncliticOrEnd; [3Du][3Pl]:%:agki     EncliticOrEnd; [3Du][3Du]:%:agkek     EncliticOrEnd; 
!----------------------------------|------------------------------------|-------------------------------------|
[1Sg][3Sg]:-mku       EncliticOrEnd; [1Sg][3Pl]:-mki       EncliticOrEnd; [1Sg][3Du]:-mkek       EncliticOrEnd; 
[1Pl][3Sg]:-mteggu    EncliticOrEnd; [1Pl][3Pl]:-mteki     EncliticOrEnd; [1Pl][3Du]:-mtekek     EncliticOrEnd; 
[1Du][3Sg]:-megnegu   EncliticOrEnd; [1Du][3Pl]:-megki     EncliticOrEnd; [1Du][3Du]:-megkek     EncliticOrEnd; 
!----------------------------------|------------------------------------|-------------------------------------|
[2Sg][3Sg]:+pegu      EncliticOrEnd; [2Sg][3Pl]:+peki      EncliticOrEnd; [2Sg][3Du]:+pekek      EncliticOrEnd; 
[2Pl][3Sg]:+peciu     EncliticOrEnd; [2Pl][3Pl]:+peciki    EncliticOrEnd; [2Pl][3Du]:+pecikek    EncliticOrEnd; 
[2Du][3Sg]:+petegnegu EncliticOrEnd; [2Du][3Pl]:+petegki   EncliticOrEnd; [2Du][3Du]:+petegkek   EncliticOrEnd; 
!----------------------------------|------------------------------------|-------------------------------------|
[4Sg][3Sg]:+miu       EncliticOrEnd; [4Sg][3Pl]:+miki      EncliticOrEnd; [4Sg][3Du]:+mikek      EncliticOrEnd; 
[4Pl][3Sg]:+megteggu  EncliticOrEnd; [4Pl][3Pl]:+megteki   EncliticOrEnd; [4Pl][3Du]:+megtekek   EncliticOrEnd; 
[4Du][3Sg]:+megnegu   EncliticOrEnd; [4Du][3Pl]:+megneki   EncliticOrEnd; [4Du][3Du]:+megnekek   EncliticOrEnd; 
!----------------------------------|------------------------------------|-------------------------------------|
[3Sg][1Sg]:%:anga     EncliticOrEnd; [3Sg][1Pl]:%:akut     EncliticOrEnd; [3Sg][1Du]:%:akuk      EncliticOrEnd; 
[3Pl][1Sg]:%:atnga    EncliticOrEnd; [3Pl][1Pl]:%:atkut    EncliticOrEnd; [3Pl][1Du]:%:atkuk     EncliticOrEnd; 
[3Du][1Sg]:%:agnga    EncliticOrEnd; [3Du][1Pl]:%:agkut    EncliticOrEnd; [3Du][1Du]:%:agkuk     EncliticOrEnd; 
!----------------------------------|------------------------------------|-------------------------------------|
!                                  |                                    |                                     |
!                                  |                                    |                                     |
!                                  |                                    |                                     |
!----------------------------------|------------------------------------|-------------------------------------|
[2Sg][1Sg]:+penga     EncliticOrEnd; [2Sg][1Pl]:+pekut     EncliticOrEnd; [2Sg][1Du]:+pekuk      EncliticOrEnd; 
[2Pl][1Sg]:+pecia     EncliticOrEnd; [2Pl][1Pl]:+pecikut   EncliticOrEnd; [2Pl][1Du]:+pecikuk    EncliticOrEnd; 
[2Du][1Sg]:+petegnga  EncliticOrEnd; [2Du][1Pl]:+petegkut  EncliticOrEnd; [2Du][1Du]:+petegkuk   EncliticOrEnd; 
!----------------------------------|------------------------------------|-------------------------------------|
[4Sg][1Sg]:+mia       EncliticOrEnd; [4Sg][1Pl]:+mikut     EncliticOrEnd; [4Sg][1Du]:+mikuk      EncliticOrEnd; 
[4Pl][1Sg]:+megtenga  EncliticOrEnd; [4Pl][1Pl]:+megtekut  EncliticOrEnd; [4Pl][1Du]:+megtekuk   EncliticOrEnd; 
[4Du][1Sg]:+megnenga  EncliticOrEnd; [4Du][1Pl]:+megnekut  EncliticOrEnd; [4Du][1Du]:+megnekuk   EncliticOrEnd; 
!----------------------------------|------------------------------------|-------------------------------------|
[3Sg][2Sg]:%:aten     EncliticOrEnd; [3Sg][2Pl]:%:aci      EncliticOrEnd; [3Sg][2Du]:%:atek      EncliticOrEnd; 
[3Pl][2Sg]:%:atgen    EncliticOrEnd; [3Pl][2Pl]:%:aceci    EncliticOrEnd; [3Pl][2Du]:%:acetek    EncliticOrEnd; 
[3Du][2Sg]:%:agten    EncliticOrEnd; [3Du][2Pl]:%:agci     EncliticOrEnd; [3Du][2Du]:%:agtek     EncliticOrEnd; 
!----------------------------------|------------------------------------|-------------------------------------|
[1Sg][2Sg]:-mken      EncliticOrEnd; [1Sg][2Pl]:-mci       EncliticOrEnd; [1Sg][2Du]:-mtek       EncliticOrEnd; 
[1Pl][2Sg]:-mteggen   EncliticOrEnd; [1Pl][2Pl]:-mceci     EncliticOrEnd; [1Pl][2Du]:-mcetek     EncliticOrEnd; 
[1Du][2Sg]:-megten    EncliticOrEnd; [1Du][2Pl]:-megci     EncliticOrEnd; [1Du][2Du]:-megtek     EncliticOrEnd; 
!----------------------------------|------------------------------------|-------------------------------------|
!                                  |                                    |                                     |
!                                  |                                    |                                     |
!                                  |                                    |                                     |
!----------------------------------|------------------------------------|-------------------------------------|
[4Sg][2Sg]:+miten     EncliticOrEnd; [4Sg][2Pl]:+mici      EncliticOrEnd; [4Sg][2Du]:+mitek      EncliticOrEnd; 
[4Pl][2Sg]:+megteggen EncliticOrEnd; [4Pl][2Pl]:+megceci   EncliticOrEnd; [4Pl][2Du]:+megcetek   EncliticOrEnd; 
[4Du][2Sg]:+megnegen  EncliticOrEnd; [4Du][2Pl]:+megneci   EncliticOrEnd; [4Du][2Du]:+megnetek   EncliticOrEnd; 
!----------------------------------|------------------------------------|-------------------------------------|
[3Sg][4Sg]:%:ani      EncliticOrEnd; [3Sg][4Pl]:%:ateng    EncliticOrEnd; [3Sg][4Du]:%:atek      EncliticOrEnd; 
[3Pl][4Sg]:%:atni     EncliticOrEnd; [3Pl][4Pl]:%:aceteng  EncliticOrEnd; [3Pl][4Du]:%:acetek    EncliticOrEnd; 
[3Du][4Sg]:%:agni     EncliticOrEnd; [3Du][4Pl]:%:agteng   EncliticOrEnd; [3Du][4Du]:%:agtek     EncliticOrEnd; 
!----------------------------------|------------------------------------|-------------------------------------|
[1Sg][4Sg]:-mni       EncliticOrEnd; [1Sg][4Pl]:-mteng     EncliticOrEnd; [1Sg][4Du]:-mtek       EncliticOrEnd; 
[1Pl][4Sg]:-mteńi     EncliticOrEnd; [1Pl][4Pl]:-mceteng   EncliticOrEnd; [1Pl][4Du]:-mcetek     EncliticOrEnd; 
[1Du][4Sg]:-megni     EncliticOrEnd; [1Du][4Pl]:-megteng   EncliticOrEnd; [1Du][4Du]:-megtek     EncliticOrEnd; 
!----------------------------------|------------------------------------|-------------------------------------|
[2Sg][4Sg]:+peni      EncliticOrEnd; [2Sg][4Pl]:+peteng    EncliticOrEnd; [2Sg][4Du]:+petek      EncliticOrEnd; 
[2Pl][4Sg]:+pecini    EncliticOrEnd; [2Pl][4Pl]:+peciteng  EncliticOrEnd; [2Pl][4Du]:+pecitek    EncliticOrEnd; 
[2Du][4Sg]:+petegni   EncliticOrEnd; [2Du][4Pl]:+petegteng EncliticOrEnd; [2Du][4Du]:+petegtek   EncliticOrEnd; 
!----------------------------------|------------------------------------|-------------------------------------|
!                                  |                                    |                                     |
!                                  |                                    |                                     |
!                                  |                                    |                                     |
!----------------------------------|------------------------------------|-------------------------------------|

LEXICON TransitiveConnnectiveCond
!----------------------------------|------------------------------------|-------------------------------------|
[3Sg][3Sg]:%:^aku     EncliticOrEnd; [3Sg][3Pl]:%:^aki     EncliticOrEnd; [3Sg][3Du]:%:^akek     EncliticOrEnd; 
[3Pl][3Sg]:%:^atgu    EncliticOrEnd; [3Pl][3Pl]:%:^atki    EncliticOrEnd; [3Pl][3Du]:%:^atkek    EncliticOrEnd; 
[3Du][3Sg]:%:^agnegu  EncliticOrEnd; [3Du][3Pl]:%:^agki    EncliticOrEnd; [3Du][3Du]:%:^agkek    EncliticOrEnd; 
!----------------------------------|------------------------------------|-------------------------------------|
[1Sg][3Sg]:-mku       EncliticOrEnd; [1Sg][3Pl]:-mki       EncliticOrEnd; [1Sg][3Du]:-mkek       EncliticOrEnd; 
[1Pl][3Sg]:-mteggu    EncliticOrEnd; [1Pl][3Pl]:-mteki     EncliticOrEnd; [1Pl][3Du]:-mtekek     EncliticOrEnd; 
[1Du][3Sg]:-megnegu   EncliticOrEnd; [1Du][3Pl]:-megki     EncliticOrEnd; [1Du][3Du]:-megkek     EncliticOrEnd; 
!----------------------------------|------------------------------------|-------------------------------------|
[2Sg][3Sg]:.vgu       EncliticOrEnd; [2Sg][3Pl]:.vki       EncliticOrEnd; [2Sg][3Du]:.vkek       EncliticOrEnd; 
[2Pl][3Sg]:.vciu      EncliticOrEnd; [2Pl][3Pl]:.vciki     EncliticOrEnd; [2Pl][3Du]:.vcikek     EncliticOrEnd; 
[2Du][3Sg]:.vtegnegu  EncliticOrEnd; [2Du][3Pl]:.vtegki    EncliticOrEnd; [2Du][3Du]:.vtegkek    EncliticOrEnd; 
!----------------------------------|------------------------------------|-------------------------------------|
[4Sg][3Sg]:+niu       EncliticOrEnd; [4Sg][3Pl]:+niki      EncliticOrEnd; [4Sg][3Du]:+nikek      EncliticOrEnd; 
[4Pl][3Sg]:+negteggu  EncliticOrEnd; [4Pl][3Pl]:+negteki   EncliticOrEnd; [4Pl][3Du]:+negtekek   EncliticOrEnd; 
[4Du][3Sg]:+negnegu   EncliticOrEnd; [4Du][3Pl]:+negneki   EncliticOrEnd; [4Du][3Du]:+negnekek   EncliticOrEnd; 
!----------------------------------|------------------------------------|-------------------------------------|
[3Sg][1Sg]:%:^anga    EncliticOrEnd; [3Sg][1Pl]:%:^akut    EncliticOrEnd; [3Sg][1Du]:%:^akuk     EncliticOrEnd; 
[3Pl][1Sg]:%:^atnga   EncliticOrEnd; [3Pl][1Pl]:%:^atkut   EncliticOrEnd; [3Pl][1Du]:%:^atkuk    EncliticOrEnd; 
[3Du][1Sg]:%:^agnga   EncliticOrEnd; [3Du][1Pl]:%:^agkut   EncliticOrEnd; [3Du][1Du]:%:^agkuk    EncliticOrEnd; 
!----------------------------------|------------------------------------|-------------------------------------|
!                                  |                                    |                                     |
!                                  |                                    |                                     |
!                                  |                                    |                                     |
!----------------------------------|------------------------------------|-------------------------------------|
[2Sg][1Sg]:.vnga      EncliticOrEnd; [2Sg][1Pl]:.vkut      EncliticOrEnd; [2Sg][1Du]:.vkuk       EncliticOrEnd; 
[2Pl][1Sg]:.vcia      EncliticOrEnd; [2Pl][1Pl]:.vcikut    EncliticOrEnd; [2Pl][1Du]:.vcikuk     EncliticOrEnd; 
[2Du][1Sg]:.vtegnga   EncliticOrEnd; [2Du][1Pl]:.vtegkut   EncliticOrEnd; [2Du][1Du]:.vtegkuk    EncliticOrEnd; 
!----------------------------------|------------------------------------|-------------------------------------|
[4Sg][1Sg]:+nia       EncliticOrEnd; [4Sg][1Pl]:+nikut     EncliticOrEnd; [4Sg][1Du]:+nikuk      EncliticOrEnd; 
[4Pl][1Sg]:+negtenga  EncliticOrEnd; [4Pl][1Pl]:+negtekut  EncliticOrEnd; [4Pl][1Du]:+negtekuk   EncliticOrEnd; 
[4Du][1Sg]:+negnenga  EncliticOrEnd; [4Du][1Pl]:+negnekut  EncliticOrEnd; [4Du][1Du]:+negnekuk   EncliticOrEnd; 
!----------------------------------|------------------------------------|-------------------------------------|
[3Sg][2Sg]:%:^aten    EncliticOrEnd; [3Sg][2Pl]:%:^aci     EncliticOrEnd; [3Sg][2Du]:%:^atek     EncliticOrEnd; 
[3Pl][2Sg]:%:^atgen   EncliticOrEnd; [3Pl][2Pl]:%:^aceci   EncliticOrEnd; [3Pl][2Du]:%:^acetek   EncliticOrEnd; 
[3Du][2Sg]:%:^agten   EncliticOrEnd; [3Du][2Pl]:%:^agci    EncliticOrEnd; [3Du][2Du]:%:^agtek    EncliticOrEnd; 
!----------------------------------|------------------------------------|-------------------------------------|
[1Sg][2Sg]:-mken      EncliticOrEnd; [1Sg][2Pl]:-mci       EncliticOrEnd; [1Sg][2Du]:-mtek       EncliticOrEnd; 
[1Pl][2Sg]:-mteggen   EncliticOrEnd; [1Pl][2Pl]:-mceci     EncliticOrEnd; [1Pl][2Du]:-mcetek     EncliticOrEnd; 
[1Du][2Sg]:-megten    EncliticOrEnd; [1Du][2Pl]:-megci     EncliticOrEnd; [1Du][2Du]:-megtek     EncliticOrEnd; 
!----------------------------------|------------------------------------|-------------------------------------|
!                                  |                                    |                                     |
!                                  |                                    |                                     |
!                                  |                                    |                                     |
!----------------------------------|------------------------------------|-------------------------------------|
[4Sg][2Sg]:+niten     EncliticOrEnd; [4Sg][2Pl]:+nici      EncliticOrEnd; [4Sg][2Du]:+nitek      EncliticOrEnd; 
[4Pl][2Sg]:+negteggen EncliticOrEnd; [4Pl][2Pl]:+negceci   EncliticOrEnd; [4Pl][2Du]:+negcetek   EncliticOrEnd; 
[4Du][2Sg]:+negnegen  EncliticOrEnd; [4Du][2Pl]:+negneci   EncliticOrEnd; [4Du][2Du]:+negnetek   EncliticOrEnd; 
!----------------------------------|------------------------------------|-------------------------------------|
[3Sg][4Sg]:%:^ani     EncliticOrEnd; [3Sg][4Pl]:%:^ateng   EncliticOrEnd; [3Sg][4Du]:%:^atek     EncliticOrEnd; 
[3Pl][4Sg]:%:^atni    EncliticOrEnd; [3Pl][4Pl]:%:^aceteng EncliticOrEnd; [3Pl][4Du]:%:^acetek   EncliticOrEnd; 
[3Du][4Sg]:%:^agni    EncliticOrEnd; [3Du][4Pl]:%:^agteng  EncliticOrEnd; [3Du][4Du]:%:^agtek    EncliticOrEnd; 
!----------------------------------|------------------------------------|-------------------------------------|
[1Sg][4Sg]:-mni       EncliticOrEnd; [1Sg][4Pl]:-mteng     EncliticOrEnd; [1Sg][4Du]:-mtek       EncliticOrEnd; 
[1Pl][4Sg]:-mteńi     EncliticOrEnd; [1Pl][4Pl]:-mceteng   EncliticOrEnd; [1Pl][4Du]:-mcetek     EncliticOrEnd; 
[1Du][4Sg]:-megni     EncliticOrEnd; [1Du][4Pl]:-megteng   EncliticOrEnd; [1Du][4Du]:-megtek     EncliticOrEnd; 
!----------------------------------|------------------------------------|-------------------------------------|
[2Sg][4Sg]:.vni       EncliticOrEnd; [2Sg][4Pl]:.vteng     EncliticOrEnd; [2Sg][4Du]:.vtek       EncliticOrEnd; 
[2Pl][4Sg]:.vcini     EncliticOrEnd; [2Pl][4Pl]:.vciteng   EncliticOrEnd; [2Pl][4Du]:.vcitek     EncliticOrEnd; 
[2Du][4Sg]:.vtegni    EncliticOrEnd; [2Du][4Pl]:.vtegteng  EncliticOrEnd; [2Du][4Du]:.vtegtek    EncliticOrEnd; 
!----------------------------------|------------------------------------|-------------------------------------|
!                                  |                                    |                                     |
!                                  |                                    |                                     |
!                                  |                                    |                                     |
!----------------------------------|------------------------------------|-------------------------------------|

LEXICON TransitiveConnnectiveCmtp
!----------------------------------|------------------------------------|-------------------------------------|
[3Sg][3Sg]:%:aku      EncliticOrEnd; [3Sg][3Pl]:%:aki      EncliticOrEnd; [3Sg][3Du]:%:akek      EncliticOrEnd; 
[3Pl][3Sg]:%:atgu     EncliticOrEnd; [3Pl][3Pl]:%:atki     EncliticOrEnd; [3Pl][3Du]:%:atkek     EncliticOrEnd; 
[3Du][3Sg]:%:agnegu   EncliticOrEnd; [3Du][3Pl]:%:agki     EncliticOrEnd; [3Du][3Du]:%:agkek     EncliticOrEnd; 
!----------------------------------|------------------------------------|-------------------------------------|
[1Sg][3Sg]:-mku       EncliticOrEnd; [1Sg][3Pl]:-mki       EncliticOrEnd; [1Sg][3Du]:-mkek       EncliticOrEnd; 
[1Pl][3Sg]:-mteggu    EncliticOrEnd; [1Pl][3Pl]:-mteki     EncliticOrEnd; [1Pl][3Du]:-mtekek     EncliticOrEnd; 
[1Du][3Sg]:-megnegu   EncliticOrEnd; [1Du][3Pl]:-megki     EncliticOrEnd; [1Du][3Du]:-megkek     EncliticOrEnd; 
!----------------------------------|------------------------------------|-------------------------------------|
[2Sg][3Sg]:+pegu      EncliticOrEnd; [2Sg][3Pl]:+peki      EncliticOrEnd; [2Sg][3Du]:+pekek      EncliticOrEnd; 
[2Pl][3Sg]:+peciu     EncliticOrEnd; [2Pl][3Pl]:+peciki    EncliticOrEnd; [2Pl][3Du]:+pecikek    EncliticOrEnd; 
[2Du][3Sg]:+petegnegu EncliticOrEnd; [2Du][3Pl]:+petegki   EncliticOrEnd; [2Du][3Du]:+petegkek   EncliticOrEnd; 
!----------------------------------|------------------------------------|-------------------------------------|
[4Sg][3Sg]:+miniu     EncliticOrEnd; [4Sg][3Pl]:+miniki    EncliticOrEnd; [4Sg][3Du]:+minikek    EncliticOrEnd; 
[4Pl][3Sg]:+megteggu  EncliticOrEnd; [4Pl][3Pl]:+megteki   EncliticOrEnd; [4Pl][3Du]:+megtekek   EncliticOrEnd; 
[4Du][3Sg]:+megnegu   EncliticOrEnd; [4Du][3Pl]:+megneki   EncliticOrEnd; [4Du][3Du]:+megnekek   EncliticOrEnd; 
!----------------------------------|------------------------------------|-------------------------------------|
[3Sg][1Sg]:%:anga     EncliticOrEnd; [3Sg][1Pl]:%:akut     EncliticOrEnd; [3Sg][1Du]:%:akuk      EncliticOrEnd; 
[3Pl][1Sg]:%:atnga    EncliticOrEnd; [3Pl][1Pl]:%:atkut    EncliticOrEnd; [3Pl][1Du]:%:atkuk     EncliticOrEnd; 
[3Du][1Sg]:%:agnga    EncliticOrEnd; [3Du][1Pl]:%:agkut    EncliticOrEnd; [3Du][1Du]:%:agkuk     EncliticOrEnd; 
!----------------------------------|------------------------------------|-------------------------------------|
!                                  |                                    |                                     |
!                                  |                                    |                                     |
!                                  |                                    |                                     |
!----------------------------------|------------------------------------|-------------------------------------|
[2Sg][1Sg]:+penga     EncliticOrEnd; [2Sg][1Pl]:+pekut     EncliticOrEnd; [2Sg][1Du]:+pekuk      EncliticOrEnd; 
[2Pl][1Sg]:+pecia     EncliticOrEnd; [2Pl][1Pl]:+pecikut   EncliticOrEnd; [2Pl][1Du]:+pecikuk    EncliticOrEnd; 
[2Du][1Sg]:+petegnga  EncliticOrEnd; [2Du][1Pl]:+petegkut  EncliticOrEnd; [2Du][1Du]:+petegkuk   EncliticOrEnd; 
!----------------------------------|------------------------------------|-------------------------------------|
[4Sg][1Sg]:+minia     EncliticOrEnd; [4Sg][1Pl]:+minikut   EncliticOrEnd; [4Sg][1Du]:+minikuk    EncliticOrEnd; 
[4Pl][1Sg]:+megtenga  EncliticOrEnd; [4Pl][1Pl]:+megtekut  EncliticOrEnd; [4Pl][1Du]:+megtekuk   EncliticOrEnd; 
[4Du][1Sg]:+megnenga  EncliticOrEnd; [4Du][1Pl]:+megnekut  EncliticOrEnd; [4Du][1Du]:+megnekuk   EncliticOrEnd; 
!----------------------------------|------------------------------------|-------------------------------------|
[3Sg][2Sg]:%:aten     EncliticOrEnd; [3Sg][2Pl]:%:aci      EncliticOrEnd; [3Sg][2Du]:%:atek      EncliticOrEnd; 
[3Pl][2Sg]:%:atgen    EncliticOrEnd; [3Pl][2Pl]:%:aceci    EncliticOrEnd; [3Pl][2Du]:%:acetek    EncliticOrEnd; 
[3Du][2Sg]:%:agten    EncliticOrEnd; [3Du][2Pl]:%:agci     EncliticOrEnd; [3Du][2Du]:%:agtek     EncliticOrEnd; 
!----------------------------------|------------------------------------|-------------------------------------|
[1Sg][2Sg]:-mken      EncliticOrEnd; [1Sg][2Pl]:-mci       EncliticOrEnd; [1Sg][2Du]:-mtek       EncliticOrEnd; 
[1Pl][2Sg]:-mteggen   EncliticOrEnd; [1Pl][2Pl]:-mceci     EncliticOrEnd; [1Pl][2Du]:-mcetek     EncliticOrEnd; 
[1Du][2Sg]:-megten    EncliticOrEnd; [1Du][2Pl]:-megci     EncliticOrEnd; [1Du][2Du]:-megtek     EncliticOrEnd; 
!----------------------------------|------------------------------------|-------------------------------------|
!                                  |                                    |                                     |
!                                  |                                    |                                     |
!                                  |                                    |                                     |
!----------------------------------|------------------------------------|-------------------------------------|
[4Sg][2Sg]:+miniten   EncliticOrEnd; [4Sg][2Pl]:+minici    EncliticOrEnd; [4Sg][2Du]:+minitek    EncliticOrEnd; 
[4Pl][2Sg]:+megteggen EncliticOrEnd; [4Pl][2Pl]:+megceci   EncliticOrEnd; [4Pl][2Du]:+megcetek   EncliticOrEnd; 
[4Du][2Sg]:+megnegen  EncliticOrEnd; [4Du][2Pl]:+megneci   EncliticOrEnd; [4Du][2Du]:+megnetek   EncliticOrEnd; 
!----------------------------------|------------------------------------|-------------------------------------|
[3Sg][4Sg]:%:ani      EncliticOrEnd; [3Sg][4Pl]:%:ateng    EncliticOrEnd; [3Sg][4Du]:%:atek      EncliticOrEnd; 
[3Pl][4Sg]:%:atni     EncliticOrEnd; [3Pl][4Pl]:%:aceteng  EncliticOrEnd; [3Pl][4Du]:%:acetek    EncliticOrEnd; 
[3Du][4Sg]:%:agni     EncliticOrEnd; [3Du][4Pl]:%:agteng   EncliticOrEnd; [3Du][4Du]:%:agtek     EncliticOrEnd; 
!----------------------------------|------------------------------------|-------------------------------------|
[1Sg][4Sg]:-mni       EncliticOrEnd; [1Sg][4Pl]:-mteng     EncliticOrEnd; [1Sg][4Du]:-mtek       EncliticOrEnd; 
[1Pl][4Sg]:-mteńi     EncliticOrEnd; [1Pl][4Pl]:-mceteng   EncliticOrEnd; [1Pl][4Du]:-mcetek     EncliticOrEnd; 
[1Du][4Sg]:-megni     EncliticOrEnd; [1Du][4Pl]:-megteng   EncliticOrEnd; [1Du][4Du]:-megtek     EncliticOrEnd; 
!----------------------------------|------------------------------------|-------------------------------------|
[2Sg][4Sg]:+peni      EncliticOrEnd; [2Sg][4Pl]:+peteng    EncliticOrEnd; [2Sg][4Du]:+petek      EncliticOrEnd; 
[2Pl][4Sg]:+pecini    EncliticOrEnd; [2Pl][4Pl]:+peciteng  EncliticOrEnd; [2Pl][4Du]:+pecitek    EncliticOrEnd; 
[2Du][4Sg]:+petegni   EncliticOrEnd; [2Du][4Pl]:+petegteng EncliticOrEnd; [2Du][4Du]:+petegtek   EncliticOrEnd; 
!----------------------------------|------------------------------------|-------------------------------------|
!                                  |                                    |                                     |
!                                  |                                    |                                     |
!                                  |                                    |                                     |
!----------------------------------|------------------------------------|-------------------------------------|

LEXICON EncliticOrEnd
#;
=gguq[Encl]:=gguq  EncliticOrEnd;
=llu[Encl]:=llu    EncliticOrEnd;
=qaa[Encl]:=qaa    EncliticOrEnd;

